---
title: "Guia Matemático para as Provas do Paper"
subtitle: "Informational Power Through Pivotality: How Consensus Can Benefit a Hegemon"
author: "Documento auxiliar de estudo"
date: "`r Sys.Date()`"
output:
  bookdown::pdf_document2:
    latex_engine: xelatex
    toc: true
    toc_depth: 3
    number_sections: true
header-includes:
  - \usepackage{amsmath,amssymb,amsthm}
  - \usepackage{booktabs,longtable,array,float}
  - \usepackage{hyperref}
  - \newtheorem{theorem}{Teorema}[section]
  - \newtheorem{definition}[theorem]{Definição}
  - \newtheorem{proposition}[theorem]{Proposição}
  - \newtheorem{corollary}[theorem]{Corolário}
  - \newtheorem{lemma}[theorem]{Lema}
  - \newtheorem{example}[theorem]{Exemplo}
  - \newtheorem{remark}[theorem]{Observação}
  - \newcommand{\R}{\mathbb{R}}
  - \newcommand{\N}{\mathbb{N}}
  - \newcommand{\E}{\mathbb{E}}
  - \newcommand{\Prob}{\mathbb{P}}
  - \renewcommand{\figurename}{Figura}
  - \renewcommand{\tablename}{Tabela}
  - \setlength{\parskip}{0.45em}
geometry: margin=2.35cm
fontsize: 12pt
mainfont: Times New Roman
link-citations: true
---

```{r setup, include=FALSE}
knitr::opts_chunk$set(echo = FALSE, message = FALSE, warning = FALSE,
                      fig.align = "center", out.width = "90%")
source("scripts/math_guide_figures.R", encoding = "UTF-8")
```

# Como usar este guia

Este guia explica a matemática efetivamente usada nas provas de
*Informational Power Through Pivotality: How Consensus Can Benefit a Hegemon*,
na versão congelada de `formal_model_v6.Rmd` de 25 de agosto de 2026. Ele não é
um livro-texto geral. Seu objetivo é permitir que o leitor reconstrua cada
resultado do paper, reconheça os pontos delicados e saiba verificar sozinho se
uma derivação está correta.

O leitor-alvo conhece álgebra, cálculo de uma variável, probabilidade básica e
teoria dos jogos em nível de graduação. Tudo que vai além disso é desenvolvido
aqui. Em particular, o paper não usa Brouwer, Kakutani, Tarski, Topkis,
Perron-Frobenius, integração de Lebesgue ou programação dinâmica infinita. A
dificuldade não está em teoremas avançados, mas em cinco disciplinas:

1. resolver o jogo na ordem correta;
2. comparar payoffs na mesma data;
3. atualizar crenças apenas com informação que uma ação pode revelar;
4. manter juntos estratégias, payoffs e outcomes do mesmo equilíbrio;
5. provar inexistência sem transformar uma lacuna em um payoff fictício.

## Roteiro de estudo sugerido

| Etapa | Foco | Meta de domínio |
|---|---|---|
| 1 | Seções 3 e 4 | Reconstruir o timing e transportar corretamente valores de R2 para R1; depois dominar crenças e votos. |
| 2 | Seções 5 e 6 | Derivar os cutoffs e a correspondência de maioria sem consultar o paper. |
| 3 | Seção 7 | Reproduzir a prova de inexistência em unanimidade perfil por perfil. |
| 4 | Seção 8 | Calcular \(RI_M\), \(RI_U\) e \(\Delta RI\) preservando conjuntos exatos. |
| 5 | Exercícios e soluções | Resolver primeiro sem olhar a solução; depois explicar cada erro em voz alta. |

Table: Roteiro de estudo em cinco etapas.

Um bom teste final é conseguir explicar por que o paper é matematicamente
finito e algébrico, mas ainda assim exige cuidado game-teórico: a racionalidade
sequencial precisa valer também depois de propostas fora do caminho.

## Mini-glossário

| Símbolo ou termo | Significado |
|---|---|
| PBE | Equilíbrio perfeito bayesiano: estratégias sequencialmente racionais e crenças atualizadas por Bayes onde possível. |
| R1, R2 | Primeira e segunda rodadas de barganha. R2 é terminal. |
| IC | Restrição de incentivo: desigualdade que impede um desvio lucrativo. |
| as-if-pivotal | Um weak responder compara sim e não condicionalmente ao caso em que seu voto decide o resultado. |
| \(T^Y\) | Em indiferença esperada exata no problema relevante, o votante escolhe sim. |
| pooling | Os dois tipos de \(H\) tomam a mesma ação ou recebem a mesma oferta aceita. |
| screening | A oferta separa comportamentos: o tipo baixo aceita e o alto rejeita. |
| exclusão | A maioria aprova sem o voto de \(H\), com \(y=0\). |
| correspondência | Função set-valued: associa a cada parâmetro um conjunto, possivelmente vazio, de equilíbrios ou payoffs. |

Table: Glossário dos conceitos e símbolos recorrentes.

## Notação essencial

Há um hegemon \(H\) e \(m\geq3\) weak states. O total de jogadores é
\(N=m+1\), e a quota de maioria é

\[
q=\left\lfloor\frac{N}{2}\right\rfloor+1.
\]

O tipo de \(H\) é \(\theta\in\{0,1\}\), com prior
\(\nu=\Pr(\theta=1)\). Os desacordos satisfazem
\(0<o_0<o_1<1\), e \(\beta\in(0,1)\) é o fator de desconto de uma
rodada. Um pacote é

\[
s=(y,(x_j)_{j\neq i},r_i),
\qquad 0\leq y\leq\bar y,\quad x_j\geq0,\quad r_i\geq0,
\quad y+\sum_{j\neq i}x_j+r_i\leq1.
\]

Aqui \(y\) é a concessão a \(H\), \(x_j\) é o pagamento ao weak responder
\(j\), \(r_i\) é o residual do proponente e
\(o_1\leq\bar y\leq1\). Se a proposta passa, o proponente recebe \(r_i\),
cada weak responder recebe \(x_j\), e \(H\) recebe \(y\) se votou sim ou
\(y+o_\theta\) se votou não. Se a quota não é atingida em R1, todos seguem
para R2 e a continuação é multiplicada por \(\beta\). Se a quota não é
atingida na rodada terminal, weak states recebem zero e \(H\) recebe
\(o_\theta\). A ramificação \(y+o_\theta\) completa a árvore; em uma exclusão
ótima, o proponente move qualquer \(y>0\) para seu residual e, portanto, fixa
\(y=0\).

Os objetos derivados mais usados são

\[
w=\frac{\beta}{m},\qquad
t_\theta=\beta o_\theta,\qquad
\nu^*=\frac{o_1-o_0}{1-o_0},
\]

e

\[
a_\theta=(1-\beta)o_\theta,\qquad
d=\beta(o_1-o_0),\qquad
k=\beta o_1-o_0.
\]

Os vetores de payoff de \(H\) são sempre ordenados como tipo baixo/tipo alto.

# Mapa: resultado do paper para pré-requisito

\small
\begin{longtable}{p{0.23\textwidth}p{0.29\textwidth}p{0.38\textwidth}}
\caption{Mapa dos resultados formais e apêndices para as ferramentas matemáticas.}\\
\toprule
Resultado & Ferramenta & Função na prova \\
\midrule
\endfirsthead
\toprule
Resultado & Ferramenta & Função na prova \\
\midrule
\endhead
Proposição 1: benchmark com tipo público & Indução retroativa, desconto, contagem de coalizão e minimização de custo & Resolve R2, transporta continuações uma vez e compara comprar \(H\) com comprar um weak vote. \\
Proposição 2: jogos privados terminais & Redução por thresholds, valor esperado e função afim & Reduz um contínuo de ofertas a \(o_0\) e \(o_1\), e deriva \(\nu^*\). \\
Proposição 3: correspondência privada de maioria & Incentivos pivotais, candidatos finitos, diferenças afins e partição de casos & Obtém exclusão, screening e pooling; demonstra que delay é dominado. \\
Proposição 4: correspondência privada de unanimidade & Bayes, preservação de suporte, racionalidade sequencial e prova por exaustão & Constrói os dois domínios de existência e elimina os quatro perfis puros na célula intermediária. \\
Proposição 5: contraste privado & Álgebra vetorial e subtração componente a componente & Compara os vetores privados sob as duas regras sem misturar tipos. \\
Proposição 6: rendas informacionais & Diferença de correspondências e benchmark contrafactual & Calcula \(RI_M\) e \(RI_U\) preservando células vazias e multiplicidade. \\
Proposição 7: diferença de diferenças & Álgebra de conjuntos, imagens afins e análise de sinal & Calcula \(\Delta RI\), inclusive o segmento exato com peso comum \(\lambda\). \\
Apêndice C.1: equivalência nos endpoints & Suporte de distribuições degeneradas & Mostra que \(\nu=0\) e \(\nu=1\) são jogos literais de informação completa, não limites laterais. \\
Apêndice C.2: conjuntos exatos & Segmentos afins e envelopes marginais & Impede transformar uma linha atingível em um retângulo não atingível. \\
Apêndice C.3: valores trabalhados & Substituição numérica e auditoria de unidades & Reproduz cutoffs, vetores privados, benchmarks e rendas na ilustração. \\
Apêndice A.1: transições e payoffs & Árvore extensiva completa e dominância local & Define também as ações fora do caminho e mostra por que toda exclusão ótima fixa \(y=0\). \\
Apêndice A.2: crenças e votos & Bayes, consistência estrutural, suporte e comparação pivotal & Fecha o conceito de solução usado em cada history, inclusive quando o denominador de Bayes é zero. \\
Apêndice D: notação & Análise dimensional e dicionário de símbolos & Permite auditar se thresholds, continuações, desacordos e diferenças estão na mesma data. \\
\bottomrule
\end{longtable}
\normalsize

# Jogos finitos, indução retroativa e unidades de tempo

## A ideia matemática

Um jogo de duas rodadas deve ser resolvido de trás para frente. Isso não é
apenas uma convenção de exposição. A ação ótima em R1 depende dos valores de
continuação gerados em R2. Se R2 ainda não estiver resolvida, a restrição de
incentivo de R1 contém um objeto desconhecido.

\begin{definition}[Valor de continuação]
O valor de continuação de um jogador depois de uma história pública \(h\) é o
payoff esperado que ele obtém no subjogo iniciado em \(h\), dadas as estratégias
e crenças do assessment.
\end{definition}

\begin{theorem}[{Indução retroativa com desconto de uma rodada}]
Considere um jogo finito com uma rodada terminal R2 e uma rodada anterior R1.
Se \(C_i(h)\) é o valor de R2 em unidades da data de R2, então a alternativa de
continuar depois de \(h\), avaliada em R1, vale \(\beta C_i(h)\). O fator
\(\beta\) aparece exatamente uma vez. Um payoff realizado imediatamente em R1
não recebe esse fator.
\end{theorem}

\textit{Intuição.} O desconto é uma conversão de unidades, como converter uma
quantia futura para valor presente. Multiplicar duas vezes desconta duas
rodadas, que não existem. Não multiplicar confunde pagamentos em datas
diferentes.

## Exemplo: benchmark público

Em R2 sob maioria, um proponente fraco pode passar sem \(H\), pagando zero aos
respondentes. Por simetria de reconhecimento, antes do sorteio cada weak state
tem valor esperado (1/m). Em R1, portanto, o preço de um weak vote é

\[
w=\beta\frac{1}{m}.
\]

Se o tipo público de \(H\) tem desacordo \(o\), sua continuação de R2 é \(o\),
e seu preço em R1 é \(\beta o\). Incluir \(H\) economiza um weak vote. Logo,

\[
\text{custo de inclusão}=(q-2)w+\beta o,
\]

enquanto

\[
\text{custo de exclusão}=(q-1)w.
\]

Incluir é fracamente mais barato se e somente se

\[
(q-2)w+\beta o\leq(q-1)w
\quad\Longleftrightarrow\quad
o\leq\frac{1}{m}.
\]

Esse cálculo entrega o cutoff público \(1/m\). Note que \(q\) cancela porque a
comparação troca exatamente um voto de \(H\) por exatamente um weak vote.

## Conexão com o paper

A Proposição 1 usa esta lógica quatro vezes: resolve maioria em R2, resolve
unanimidade em R2, transporta os valores para R1 e compara coalizões. A prova
da Proposição 3 também usa o fato de que delay vale apenas \(w\) para o
proponente reconhecido de R1, enquanto exclusão imediata vale
\(E=1-(q-1)w\).

Um erro típico é comparar \(o_\theta\), realizado por exclusão em R1, com
\(o_\theta\) de R2 sem descontar o segundo. A diferença

\[
a_\theta=o_\theta-\beta o_\theta=(1-\beta)o_\theta
\]

é exatamente a cunha temporal que reaparece nos contrastes institucionais.

## Exercícios

1. Com \(m=4\), \(q=3\) e \(\beta=0.9\), calcule \(w\), o custo de inclusão
   quando \(o=0.20\) e o custo de exclusão.
2. Mostre algebricamente que o cutoff público não depende de \(q\), desde que
   incluir \(H\) substitua exatamente um weak responder.
3. Prove que \(E-w=1-\beta q/m>0\) quando \(\beta<1\) e \(q\leq m\).
4. Explique por que um desacordo realizado em R1 deve entrar sem desconto, mas
   o mesmo desacordo realizado após falha em R2 entra como \(\beta o_\theta\)
   na decisão de R1.
5. Suponha, apenas para este exercício, três rodadas com o mesmo fator
   \(\beta\). Qual é o valor em R1 de um payoff \(z\) realizado em R3? Por que
   essa resposta não deve ser usada no paper de duas rodadas?

Soluções na Seção \ref{sol:backward}.

# Probabilidade condicional, crenças e racionalidade sequencial

## Bayes no interior

\begin{definition}[Regra de Bayes]
Se uma ação \(a\) pode ser tomada pelos tipos baixo e alto com probabilidades
\(\sigma_0(a)\) e \(\sigma_1(a)\), e o prior do tipo alto é \(\nu\), então,
sempre que o denominador for positivo,
\[
\Pr(\theta=1\mid a)=
\frac{\nu\sigma_1(a)}
{(1-\nu)\sigma_0(a)+\nu\sigma_1(a)}.
\]
\end{definition}

Se os dois tipos escolhem \(a\) com probabilidade um, o posterior continua
igual a \(\nu\). Se apenas o tipo alto escolhe \(a\), o posterior é um. Se
apenas o tipo baixo escolhe \(a\), é zero. Se nenhum tipo escolhe \(a\), Bayes
não determina a crença porque a fórmula tem denominador zero.

\begin{definition}[PBE na forma usada pelo paper]
Um assessment contém estratégias para todo information set e um sistema de
crenças. Ele é um PBE quando cada ação prescrita maximiza o payoff esperado em
seu information set e as crenças seguem Bayes onde a atualização é definida.
O paper acrescenta estratégias puras no ballot,
no-signaling-what-you-don't-know, consistência estrutural, preservação do
suporte nos endpoints,
comparação as-if-pivotal para weak responders e \(T^Y\) na igualdade esperada
exata. Consistência estrutural exige que histories que codificam exatamente a
mesma informação recebam a mesma crença; portanto, um denominador zero não
autoriza escolher posteriors incompatíveis em representações equivalentes da
mesma história informacional.
\end{definition}

\textit{Intuição.} Um equilíbrio não descreve apenas o que acontece no
caminho. Ele também precisa dizer como cada jogador responderia a toda proposta
factível que poderia ser desviada. Essa obrigação é decisiva para a prova de
inexistência da Proposição 4.

## Suporte nos endpoints

O suporte de uma distribuição é o conjunto de tipos com probabilidade positiva.
No paper, uma crença posterior nunca pode atribuir probabilidade positiva a um
tipo que está fora do suporte do prior. Assim:

\[
\nu=0\Longrightarrow\Pr(\theta=1\mid h)=0\quad\text{para toda história }h,
\]

e analogamente, se \(\nu=1\), todo posterior é um. Esta é uma condição
declarada do conceito de solução, não uma consequência automática de PBE em
priors degenerados.

## Voto as-if-pivotal e \(T^Y\)

Considere um weak responder \(j\). Condicionalmente ao evento em que seu voto
decide entre passagem e falha, ele compara

\[
x_j
\quad\text{com}\quad
\beta C_j(h^N).
\]

Se o primeiro é maior, vota sim; se é menor, vota não; na igualdade, \(T^Y\)
seleciona sim. Para \(H\), a comparação é feita tipo por tipo. \(T^Y\) fecha o
conjunto de ofertas aprováveis: o proponente pode pagar exatamente o valor de
reserva, em vez de precisar oferecer ``reserva mais epsilon''.

\begin{example}[Posterior depois de um voto separador]
Se no perfil prescrito o tipo baixo vota sim e o alto vota não, e
\(0<\nu<1\), Bayes implica posterior zero após sim e um após não. Um tipo que
prefira a continuação associada ao outro voto pode imitá-lo. Essa comparação é
uma IC, não apenas uma atualização estatística.
\end{example}

## Conexão com o paper

A Proposição 2 usa Bayes apenas de forma simples, pois R2 é terminal. A
Proposição 4 usa toda a estrutura: crenças depois do voto de \(H\), ações
off-path, suporte nos endpoints, resposta pivotal dos fracos e \(T^Y\). O
Apêndice C.1 depende da distinção entre um endpoint literal e o limite
\(\nu\downarrow0\).

## Exercícios

1. Calcule o posterior quando \(\nu=0.3\),
   \(\sigma_0(a)=0.2\) e \(\sigma_1(a)=0.8\).
2. Mostre que uma ação pooling, tomada com probabilidade um por ambos os tipos,
   não altera um prior interior.
3. Explique por que o desvio de um weak state, que não observa \(\theta\), não
   deve por si só mover a crença no conceito declarado pelo paper.
4. Um weak responder recebe \(x_j=0.18\) se a proposta passar e valor de
   continuação corrente (0.20) se ela falhar. Determine seu voto. Repita para
   \(x_j=0.20\).
5. Mostre por que \(\nu=0\) e \(\nu\downarrow0\) podem gerar respostas
   diferentes depois de uma ação off-path de \(H\).

Soluções na Seção \ref{sol:bayes}.

# Thresholds, cutoffs e funções afins

## Redução por thresholds

\begin{theorem}[Redução a ofertas-limite]
Suponha que um proponente escolha \(y\geq0\), que seu payoff seja estritamente
decrescente em \(y\) dentro de cada conjunto de tipos que aceita, e que os
tipos tenham thresholds ordenados \(c_0<c_1\). Entre ofertas aceitas apenas
pelo tipo baixo, a melhor é \(y=c_0\). Entre ofertas aceitas pelos dois tipos,
a melhor é \(y=c_1\). Logo, um contínuo de ofertas se reduz a dois candidatos.
\end{theorem}

\textit{Prova.} No intervalo \([c_0,c_1)\), aumentar \(y\) não muda o conjunto
de tipos que aceita e reduz o payoff do proponente, então \(c_0\) domina as
demais ofertas do intervalo. No intervalo \([c_1,\bar y]\), o mesmo argumento
seleciona \(c_1\). Ofertas abaixo de \(c_0\) não são aceitas. \(\square\)

Na unanimidade terminal do paper, \(c_0=o_0\) e \(c_1=o_1\). A oferta baixa
gera

\[
L_2(\nu)=(1-\nu)(1-o_0),
\]

e pooling gera

\[
P_2=1-o_1.
\]

O cutoff resolve \(L_2(\nu)=P_2\):

\[
\nu^*=\frac{o_1-o_0}{1-o_0}.
\]

```{r cutoff-figure, fig.cap="Payoff do proponente na unanimidade terminal. A oferta baixa cai linearmente com a probabilidade do tipo alto; pooling permanece constante. O cruzamento define o cutoff.", fig.width=7, fig.height=4.2}
plot_terminal_cutoff(o0 = 0.10, o1 = 0.35)
```

## Lema do sinal afim

\begin{lemma}[Sinal de uma função afim em um intervalo]
Se \(g(z)=a+bz\) e \(z\in[0,1]\), então o máximo e o mínimo de \(g\) são
atingidos nos endpoints. Em particular, se \(g(0)\leq0\) e \(g(1)\leq0\),
então \(g(z)\leq0\) para todo \(z\in[0,1]\).
\end{lemma}

\textit{Intuição.} O gráfico de uma função afim é um segmento de reta. Ele não
pode subir acima dos dois extremos e depois voltar sem curvatura.

Na maioria privada, duas diferenças importantes são

\[
P-E=\beta(1/m-o_1)
\]

e

\[
S(\nu)-E=(1-\nu)\beta(1/m-o_0)
-\nu(1-\beta q/m).
\]

A primeira não depende de \(\nu\). A segunda é afim e produz \(\nu_{SE}\).
Comparar screening com pooling produz \(\nu_{SP}\). Com efeito,

\[
S(\nu)=P
\quad\Longleftrightarrow\quad
L-P=\nu(L-w),
\]

e, quando \(o_1<1/m\),

\[
\nu_{SP}
=\frac{L-P}{L-w}
=\frac{\beta(o_1-o_0)}
{1-\beta o_0-\beta(q-1)/m}.
\]

## Cutoffs, igualdade e seleção

Resolver uma igualdade identifica onde dois candidatos dão o mesmo payoff ao
proponente. Ainda é preciso aplicar a regra de seleção. No paper, empates entre
propostas maximizadoras são resolvidos pela proposta que minimiza o payoff
esperado de \(H\). Assim, ``os payoffs do proponente são iguais'' não implica
que as duas propostas sobrevivam.

## Conexão com o paper

A Proposição 2 é uma aplicação direta da redução a ofertas-limite. A
Proposição 3 combina três funções afins e uma constante. As Proposições 5 a 7
usam análise de sinal ainda mais elementar: \(d>0\), \(a_\theta>0\), enquanto
o sinal de \(k=\beta o_1-o_0\) depende dos parâmetros.

## Exercícios

1. Derive \(\nu^*\) a partir de
   \((1-\nu)(1-o_0)=1-o_1\).
2. Mostre que \(0<\nu^*<1\) sob \(0<o_0<o_1<1\).
3. Para \(o_0=0.10\) e \(o_1=0.35\), calcule \(\nu^*\) e determine a oferta
   terminal ótima em \(\nu=0.20\) e \(\nu=0.35\).
4. Derive \(\nu_{SE}\) resolvendo \(S(\nu)=E\).
5. Derive \(\nu_{SP}\) resolvendo \(S(\nu)=P\), e explique por que esse
   cutoff é usado na célula \(o_1<1/m\).
6. Prove que \(k\) pode ter qualquer sinal e dê um exemplo numérico de cada
   caso mantendo \(0<o_0<o_1<1\) e \(0<\beta<1\).

Soluções na Seção \ref{sol:cutoffs}.

# Coalizões, incentivos e redução a candidatos finitos

## Contagem mínima de votos

O proponente conta como um voto sim. Sob maioria, ele precisa de mais
\(q-1\) votos. Há duas coalizões mínimas relevantes:

1. exclusão: comprar \(q-1\) weak responders e dispensar \(H\);
2. inclusão: comprar \(q-2\) weak responders e tornar \(H\) pivotal.

Pagar mais votantes do que o necessário reduz o residual sem mudar o outcome.
Pagar menos produz falha. Essa observação reduz a dimensão do problema antes de
qualquer comparação de payoffs.

\begin{proposition}[Redução da maioria privada]
Sob as primitivas do paper, toda proposta ótima de R1 sob maioria pertence a
uma das seguintes classes:
\[
\begin{aligned}
E&=1-(q-1)w && \text{(exclusão)},\\
L&=1-(q-2)w-t_0 && \text{(payoff quando screening passa)},\\
S(\nu)&=(1-\nu)L+\nu w && \text{(screening ex ante)},\\
P&=1-(q-2)w-t_1 && \text{(pooling)},\\
D&=w && \text{(delay deliberado)}.
\end{aligned}
\]
Além disso, \(D<E\). Portanto, a escolha ótima reduz-se a comparar
\(E\), \(S(\nu)\) e \(P\).
\end{proposition}

\textit{Demonstração guiada.}

Para excluir \(H\), o proponente compra \(q-1\) votos a \(w\) e fixa \(y=0\).
Para tornar \(H\) pivotal, compra \(q-2\) votos. Screening oferece
\(t_0=\beta o_0\): o tipo baixo aceita, o alto rejeita e o jogo segue para R2.
Se o tipo alto ocorre, o proponente recebe sua continuação \(w\). Pooling
oferece \(t_1=\beta o_1\) e passa com ambos. Finalmente,

\[
E-D=1-\frac{\beta q}{m}>0,
\]

porque \(q\leq m\) e \(\beta<1\). Logo, delay nunca maximiza.

## Partição de casos

As comparações têm uma ordem eficiente:

1. \(P-E=\beta(1/m-o_1)\) decide se pooling pode derrotar exclusão;
2. \(S(\nu)-E\) decide entre screening e exclusão;
3. quando pooling é competitivo, \(S(\nu)-P\) decide o cutoff final.

Isso produz exatamente as cinco células da Proposição 3:

1. se \(o_1<1/m\), screening para \(\nu\leq\nu_{SP}\) e pooling acima;
2. se \(o_0<1/m<o_1\), screening para \(\nu\leq\nu_{SE}\) e exclusão acima;
3. se \(1/m<o_0<o_1\), exclusão para toda crença;
4. se \(o_0=1/m<o_1\), screening apenas em \(\nu=0\) e exclusão em
   \(\nu>0\);
5. se \(o_0<o_1=1/m\), screening até \(\nu_{SE}\). Acima do cutoff,
   exclusão é selecionada quando
   \((1-\nu)o_0+\nu o_1<\beta o_1\), pooling quando a desigualdade se
   inverte, e o segmento inteiro entre as duas propostas quando há igualdade.

As fronteiras precisam ser tratadas separadamente porque uma desigualdade
estrita vira igualdade. No quinto caso, o segmento residual é multiplicidade
genuína, mas só existe na igualdade indicada.

## Factibilidade e uso integral da pie

Depois de fixar os pagamentos mínimos capazes de comprar a coalizão, todo
excedente não alocado pode ser transferido ao residual \(r_i\). Isso aumenta o
payoff do proponente e não muda votos. Portanto, as propostas selecionadas
esgotam a pie. A lógica é uma prova de dominância local, não uma igualdade
imposta como primitiva.

## Conexão com o paper

Esta seção reconstrói a Proposição 3. Ela também explica por que os nomes
exclusão, screening e pooling são classificações do resultado da solução, e
não ações primitivas. O paper primeiro constrói todos os payoffs a partir da
árvore e só então atribui os rótulos.

## Exercícios

1. Para \(m=4\), \(q=3\), \(\beta=0.9\), \(o_0=0.10\) e \(o_1=0.35\),
   calcule \(E\), \(L\), \(P\) e \(D\).
2. Usando os valores do exercício anterior, escreva \(S(\nu)\) e encontre o
   cutoff entre screening e exclusão.
3. Explique por que screening usa \(q-2\), e não \(q-1\), weak responders.
4. Prove que uma proposta de exclusão com \(y>0\) é estritamente dominada por
   outra que move \(y\) para \(r_i\).
5. Construa a árvore de decisão das comparações \(P-E\), \(S-E\) e \(S-P\) que
   gera as regiões da Proposição 3.

Soluções na Seção \ref{sol:coalitions}.

# Provas de inexistência por exaustão e desvio

## Existência exige resposta em toda proposta

Em um PBE, a estratégia precisa especificar uma resposta sequencialmente
racional depois de cada proposta factível, inclusive propostas com
probabilidade zero no caminho. Portanto, para provar inexistência é suficiente
encontrar uma proposta factível para a qual nenhuma resposta admissível possa
ser completada.

\begin{theorem}[Certificado finito de inexistência]
Considere um information set no qual um jogador informado tem dois tipos e
duas ações puras. Se existe uma história factível em que cada um dos quatro
perfis contingentes
\((Y,Y)\), \((N,N)\), \((Y,N)\) e \((N,Y)\)
viola racionalidade sequencial ou uma regra declarada do conceito de solução,
então não existe PBE no espaço de estratégias puras considerado.
\end{theorem}

\textit{Intuição.} Dois tipos e duas ações geram apenas quatro funções puras do
tipo para a ação. Eliminar todas é uma prova exaustiva. Não é necessário
adivinhar qual delas seria on-path.

## O desvio \(s^\dagger\)

Na célula \(0<\nu\leq\nu^*\), considere

\[
s^\dagger:\qquad
y=\ell=\beta o_0,\quad
x_j=A=\frac{\beta(1-o_0)}{m}\ \forall j,\quad
r_i=1-\ell-(m-1)A.
\]

Cada weak responder recebe o maior valor de continuação possível e, portanto,
vota sim. Resta verificar as quatro respostas puras de \(H\):

\begin{table}[H]
\centering
\caption{Exaustão dos perfis puros de voto de \(H\) depois de \(s^\dagger\)}
\begin{tabular}{p{0.16\textwidth}p{0.70\textwidth}}
\toprule
Perfil baixo/alto & Razão da falha \\
\midrule
\((Y,Y)\) & O tipo alto recebe \(\ell<h=\beta o_1\) e prefere votar não para obter sua continuação. \\
\((N,N)\) & Para o tipo baixo, não rende exatamente \(\ell\); por \(T^Y\), a igualdade exige sim. \\
\((Y,N)\) & O tipo baixo imita o não do tipo alto, revela-se como alto e obtém continuação \(h>\ell\). \\
\((N,Y)\) & O tipo alto imita o não prescrito ao tipo baixo e obtém \(h\); o não do tipo baixo também não pode ser estritamente sustentado na oferta \(\ell\). \\
\bottomrule
\end{tabular}
\end{table}

Nenhum perfil sobrevive. Como \(s^\dagger\) é factível, não há PBE em
estratégias puras de ballot nessa célula.

## Por que o endpoint é diferente

Em \(\nu=0\), o tipo alto está fora do suporte. Uma ação off-path não pode
ressuscitá-lo. A imitação que sustentava a continuação \(h\) deixa de estar
disponível ao tipo baixo. Por isso a correspondência pode ser não vazia em
\(\nu=0\) e vazia para todo \(\nu>0\) pequeno. Não há contradição: uma
correspondência pode ser descontínua.

Acima de \(\nu^*\), a continuação terminal já é pooling. A proposta de R1 paga

\[
h=\beta o_1,\qquad
B=\frac{\beta(1-o_1)}{m}
\]

a \(H\) e a cada weak responder relevante. O acordo imediato supera delay por
\(1-\beta>0\).

## Como completar as respostas nos domínios de existência

Existência não se prova apenas exibindo a proposta on-path. É preciso completar
uma resposta pura depois de toda proposta factível. Escreva
\(u=\min_j x_j\). Em \(\nu=0\), o suporte fixa o posterior em zero e as
respostas de \(H\), ordenadas baixo/alto, dividem todas as propostas em casos
disjuntos e exaustivos:

- \((Y,Y)\) se \(u<A\), ou se \(u\geq A\) e \(y\geq h\);
- \((N,N)\) se \(u\geq A\) e \(y<\ell\);
- \((Y,N)\) se \(u\geq A\) e \(\ell\leq y<h\);
- \((N,Y)\) nunca é racional.

Para \(\nu^*<\nu<1\), \((Y,Y)\) é racional se \(u<B\), ou se
\(u\geq B\) e \(y\geq h\); \((N,N)\) é racional se \(u\geq B\) e
\(y<h\); os perfis separadores não são racionais. Quando sim é off-path, uma
crença admissível \(\eta_Y\) sustenta os weak votes precisamente se
\(W(\eta_Y)\leq u\), onde a continuação terminal transportada a R1 é

\[
W(\eta)=
\begin{cases}
(1-\eta)A,&\eta\leq\nu^*,\\
B,&\eta>\nu^*,
\end{cases}
\qquad W(\eta)\in[B,A].
\]

Em \(\nu=1\), preservação do suporte fixa o posterior em um. Essas partições
mostram que toda proposta recebe uma resposta; o argumento de \(s^\dagger\)
mostra por que isso falha apenas na célula vazia.

## Conexão com o paper

Esta é a ferramenta central da Proposição 4. A conclusão é deliberadamente
restrita: inexistência de PBE com votos puros. Ela não prova inexistência de
equilíbrios com mixed ballot strategies, nem autoriza interpolar um payoff na
célula vazia.

## Exercícios

1. Liste todas as funções puras de \(\{0,1\}\) para \(\{Y,N\}\) e explique
   por que são exatamente quatro.
2. Verifique que \(s^\dagger\) é factível e que seu residual é
   \(A+1-\beta>0\).
3. Mostre formalmente por que o perfil \((Y,N)\) falha quando
   \(0<\nu\leq\nu^*\).
4. Explique por que eliminar apenas os perfis pooling não seria uma prova de
   inexistência.
5. Para \(c\in(0,1)\), dê um exemplo de correspondência
   \(F:[0,1]\rightrightarrows\R\) que seja não vazia em zero, vazia em
   \(0<x\leq c\) e novamente não vazia em \(c<x\leq1\). Relacione \(c\)
   com \(\nu^*\) e explique a descontinuidade no endpoint.

Soluções na Seção \ref{sol:nonexistence}.

# Correspondências, conjuntos exatos e diferenças de diferenças

## Funções set-valued

\begin{definition}[Correspondência]
Uma correspondência \(F:X\rightrightarrows Y\) associa cada \(x\in X\) a um
subconjunto \(F(x)\subseteq Y\). Ao contrário de uma função ordinária,
(F(x)) pode ter vários elementos ou ser vazio.
\end{definition}

No paper, a multiplicidade de equilíbrios torna os payoffs set-valued. A
inexistência sob unanimidade torna algumas células vazias. Esses dois casos não
podem ser substituídos por uma média ou por um valor representativo.

\begin{definition}[Diferença de conjuntos]
Para \(A,B\subseteq\R^n\), defina
\[
A-B=\{a-b:a\in A,\ b\in B\}.
\]
Se \(A=\varnothing\) ou \(B=\varnothing\), então \(A-B=\varnothing\).
\end{definition}

Assim,

\[
RI_g=V_g^{priv}-V_g^{pub},
\qquad
\Delta RI=RI_U-RI_M.
\]

Cada subtração é componente a componente no mesmo tipo. Não se subtrai o tipo
baixo de uma regra do tipo alto de outra.

## Segmentos afins e peso comum

\begin{theorem}[Imagem afim de um segmento]
Se
\[
v(\lambda)=\lambda v^E+(1-\lambda)v^P,
\qquad \lambda\in[0,1],
\]
e \(c\) é um vetor fixo, então
\[
\{v(\lambda)-c:\lambda\in[0,1]\}
=
\{\lambda(v^E-c)+(1-\lambda)(v^P-c):\lambda\in[0,1]\}.
\]
A mesma \(\lambda\) governa todas as coordenadas. O conjunto é um segmento,
não o produto cartesiano de seus envelopes marginais.
\end{theorem}

\textit{Prova.} Distribua a subtração:

\[
\lambda v^E+(1-\lambda)v^P-c
=\lambda(v^E-c)+(1-\lambda)(v^P-c),
\]

pois \(\lambda c+(1-\lambda)c=c\). \(\square\)

Para que a figura represente uma multiplicidade realmente atingível, use a
fronteira \(m=4\), \(\beta=0.9\), \(o_0=0.10\), \(o_1=1/m=0.25\) e a
crença de empate \(\nu=5/6\). Nesse ponto, \(\nu^*=1/6\) e o segmento está
no domínio residual da Proposição 3.

```{r segment-figure, fig.cap="Segmento de payoffs com peso comum na fronteira $o_1=1/m$. Os limites de cada componente formam uma caixa, mas somente a linha corresponde a propostas do modelo.", fig.width=6.4, fig.height=5}
plot_linked_segment(a0 = 0.01, a1 = 0.025, d = 0.135)
```

## Exemplo completo de rendas

Com \(m=4\), \(\beta=0.9\), \(o_0=0.10\), \(o_1=0.35\) e
\(\nu=0.80\), a maioria privada exclui e a unanimidade privada faz pooling:

\[
V_M^{priv}=(0.10,0.35),\qquad
V_U^{priv}=(0.315,0.315).
\]

Os benchmarks públicos são

\[
V_M^{pub}=(0.09,0.35),\qquad
V_U^{pub}=(0.09,0.315).
\]

Logo,

\[
RI_M=(0.01,0),\qquad
RI_U=(0.225,0),\qquad
\Delta RI=(0.215,0).
\]

Cada coordenada responde a uma pergunta contrafactual precisa. A primeira
coordenada, \(0.01\), não é o payoff do tipo baixo, mas o quanto sua informação
privada acrescenta ao benchmark. O zero da segunda coordenada significa que a
informação não muda o payoff do tipo alto nessa célula.

## Álgebra dos sinais

Três quantidades tornam a tabela da Proposição 7 legível:

\[
a_\theta=(1-\beta)o_\theta>0,
\qquad d=\beta(o_1-o_0)>0,
\qquad k=\beta o_1-o_0.
\]

Os dois primeiros têm sinal fixo. O terceiro compara o threshold alto
descontado com o desacordo baixo corrente e pode ser positivo, nulo ou
negativo. Por isso algumas células têm ordenação robusta e outras não.

## Tabela mestre das correspondências exatas

Esta tabela é o dicionário operacional das Proposições 5--7. As regiões
públicas são II: \(o_1\leq1/m\), IX:
\(o_0\leq1/m<o_1\) e XX: \(1/m<o_0\). Sempre que a unanimidade privada é
vazia, toda diferença que a usa também é vazia.

\small
\begin{longtable}{p{0.14\textwidth}p{0.43\textwidth}p{0.32\textwidth}}
\caption{Células exatas dos contrastes e das rendas informacionais.}\\
\toprule
Objeto & Célula & Conjunto exato \\
\midrule
\endfirsthead
\toprule
Objeto & Célula & Conjunto exato \\
\midrule
\endhead
\(V_U^{priv}-V_M^{priv}\) & \(\nu=0\), maioria screening & \(\{(0,0)\}\) \\
\(V_U^{priv}-V_M^{priv}\) & \(\nu=0\), maioria exclusão & \(\{(-a_0,-a_1)\}\) \\
\(V_U^{priv}-V_M^{priv}\) & \(0<\nu\leq\nu^*\) & \(\varnothing\) \\
\(V_U^{priv}-V_M^{priv}\) & \(\nu>\nu^*\), maioria screening/pooling/exclusão & \(\{(d,0)\}\), \(\{(0,0)\}\), \(\{(k,-a_1)\}\) \\
\(V_U^{priv}-V_M^{priv}\) & segmento exclusão--pooling & \(\{\lambda(k,-a_1):\lambda\in[0,1]\}\) \\
\midrule
\(RI_M\) & II, screening/pooling/exclusão & \(\{(0,0)\}\), \(\{(d,0)\}\), \(\{(a_0,a_1)\}\) \\
\(RI_M\) & II, segmento exclusão--pooling & \(\{\lambda(a_0,a_1)+(1-\lambda)(d,0)\}\) \\
\(RI_M\) & IX, screening/exclusão & \(\{(0,-a_1)\}\), \(\{(a_0,0)\}\) \\
\(RI_M\) & XX, exclusão & \(\{(0,0)\}\) \\
\(RI_U\) & \(\nu=0\); \(0<\nu\leq\nu^*\); \(\nu>\nu^*\) & \(\{(0,0)\}\); \(\varnothing\); \(\{(d,0)\}\) \\
\midrule
\(\Delta RI\) & \(\nu=0\), II/IX/XX & \(\{(0,0)\}\), \(\{(0,a_1)\}\), \(\{(0,0)\}\) \\
\(\Delta RI\) & \(0<\nu\leq\nu^*\), toda região & \(\varnothing\) \\
\(\Delta RI\) & \(\nu>\nu^*\), II screening/pooling/exclusão & \(\{(d,0)\}\), \(\{(0,0)\}\), \(\{(k,-a_1)\}\) \\
\(\Delta RI\) & \(\nu>\nu^*\), II segmento & \(\{\lambda(k,-a_1):\lambda\in[0,1]\}\) \\
\(\Delta RI\) & \(\nu>\nu^*\), IX screening/exclusão & \(\{(d,a_1)\}\), \(\{(k,0)\}\) \\
\(\Delta RI\) & \(\nu>\nu^*\), XX exclusão & \(\{(d,0)\}\) \\
\bottomrule
\end{longtable}
\normalsize

Nas linhas com segmento, \(\lambda\) é o mesmo peso da proposta em todas as
coordenadas e fica restrito aos pesos que sobrevivem ao tie-break. A tabela
permite calcular qualquer célula, mas não substitui a reconstrução do
equilíbrio que gera cada vetor.

## Conexão com o paper

As Proposições 5, 6 e 7 são álgebra de vetores e conjuntos, mas a disciplina é
substantiva: cada vetor deve vir de um equilíbrio inteiro; uma célula vazia
permanece vazia; e a mesma proposta ou o mesmo peso \(\lambda\) precisa ligar
payoffs e outcomes. O Apêndice C.2 resume envelopes apenas depois de registrar
o conjunto exato.

## Exercícios

1. Se \(A=\{(1,2)\}\) e \(B=\{(0.4,1.5)\}\), calcule \(A-B\).
2. Prove diretamente que \(\varnothing-B=\varnothing\).
3. Para \(v^E=(0.1,0.3)\) e \(v^P=(0.4,0.4)\), calcule o ponto do segmento em
   \(\lambda=0.25\). Mostre que não é possível escolher pesos diferentes por
   coordenada.
4. Reproduza \(RI_M\), \(RI_U\) e \(\Delta RI\) no exemplo numérico acima.
5. Explique por que os envelopes marginais
   \([\min\{0,k\},\max\{0,k\}]\) e \([-a_1,0]\) não autorizam todo ponto do
   retângulo formado por eles.

Soluções na Seção \ref{sol:sets}.

# Referências para aprofundamento

O guia é autocontido. As leituras abaixo servem para consolidar a técnica e
ver versões mais gerais.

\small
\begin{longtable}{p{0.22\textwidth}p{0.35\textwidth}p{0.33\textwidth}}
\caption{Leituras recomendadas por tópico.}\\
\toprule
Tópico & Referência principal & Alternativa \\
\midrule
\endfirsthead
\toprule
Tópico & Referência principal & Alternativa \\
\midrule
\endhead
Indução retroativa e jogos dinâmicos & Gibbons (1992), Cap. 2, ``Dynamic Games of Complete Information'' & Osborne e Rubinstein (1994), Parte II, ``Extensive Games with Perfect Information'' \\
Informação incompleta e PBE & Gibbons (1992), Cap. 4, ``Dynamic Games of Incomplete Information'' & Fudenberg e Tirole (1991), Parte IV, jogos dinâmicos com informação incompleta \\
Bayes e valor esperado & Blitzstein e Hwang (2019), Caps. 2 e 4, probabilidade condicional e esperança & DeGroot e Schervish (2012), capítulos iniciais sobre probabilidade e Bayes \\
Estratégias de prova e exaustão & Velleman (2006), Cap. 3, ``Proofs'', e ``Summary of Proof Techniques'' & Hammack (2018), capítulos sobre prova direta, contraposição e casos \\
Segmentos, convexidade e imagens afins & Rockafellar (1970), Seções 2 e 3 sobre conjuntos convexos & Velleman (2006), Caps. 4 e 5 sobre relações e funções \\
Barganha legislativa & Baron e Ferejohn (1989), modelo base de reconhecimento e coalizões mínimas & Eraslan e Evdokimov (2019), revisão de bargaining legislativo e multilateral \\
\bottomrule
\end{longtable}
\normalsize

# Soluções dos exercícios

## Soluções: indução retroativa e tempo {#sol:backward}

1. Temos
   \[
   w=\frac{0.9}{4}=0.225.
   \]
   Como \(q-2=1\), o custo de inclusão é
   \[
   1(0.225)+0.9(0.20)=0.225+0.18=0.405.
   \]
   O custo de exclusão é
   \[
   (q-1)w=2(0.225)=0.45.
   \]
   Logo, incluir é mais barato nesse ponto, em conformidade com
   \(o=0.20<1/m=0.25\).

2. Compare
   \[
   (q-2)w+\beta o\leq(q-1)w.
   \]
   Subtraindo \((q-2)w\) dos dois lados, sobra \(\beta o\leq w\).
   Como \(w=\beta/m\) e \(\beta>0\), dividir por \(\beta\) dá
   \(o\leq1/m\). A quota cancela porque os dois lados compartilham
   \(q-2\) weak votes; apenas o voto substituto difere.

3. Por definição,
   \[
   E-w=1-(q-1)\frac{\beta}{m}-\frac{\beta}{m}
      =1-\frac{\beta q}{m}.
   \]
   Como \(q\leq m\), temos \(q/m\leq1\). Como \(\beta<1\),
   \(\beta q/m<1\). Portanto, \(E-w>0\). A desigualdade estrita usa
   \(\beta<1\); em uma fronteira com \(\beta=1\) e \(q=m\), ela viraria
   igualdade.

4. Desconto compara datas. Se a exclusão encerra o jogo em R1, o payoff
   \(o_\theta\) é corrente. Se R1 falha, o mesmo payoff só é recebido ao fim
   de R2 e vale \(\beta o_\theta\) em unidades de R1. A diferença é
   \((1-\beta)o_\theta\). Aplicar desconto ao payoff corrente ou deixar de
   aplicá-lo ao payoff futuro altera artificialmente a preferência entre
   acordo e delay.

5. Entre R1 e R3 há duas transições de uma rodada. O valor presente é
   \(\beta^2 z\). O paper tem apenas uma transição possível de R1 para R2;
   usar \(\beta^2\) ali inventaria uma rodada adicional e descontaria duas
   vezes.

## Soluções: Bayes, crenças e votação {#sol:bayes}

1. O numerador é \(0.3(0.8)=0.24\). O denominador é
   \[
   0.7(0.2)+0.3(0.8)=0.14+0.24=0.38.
   \]
   Logo,
   \[
   \Pr(\theta=1\mid a)=\frac{0.24}{0.38}\approx0.6316.
   \]

2. Se \(\sigma_0(a)=\sigma_1(a)=1\), então
   \[
   \Pr(\theta=1\mid a)
   =\frac{\nu}{(1-\nu)+\nu}=\nu.
   \]
   A ação não discrimina os tipos e, portanto, não contém informação nova.

3. O weak state não conhece \(\theta\). Sob a disciplina declarada, sua ação
   pode revelar preferências próprias ou um erro, mas não informação privada
   sobre o tipo de \(H\) que ele nunca observou. Permitir a atualização faria
   uma ação de um jogador desinformado ``sinalizar o que ele não sabe'' e
   abriria punições off-path desconectadas da estrutura informacional.

4. A comparação pivotal é entre \(x_j\) e \(0.20\). Com \(x_j=0.18\), sim
   rende menos do que a continuação, então o voto é não. Com \(x_j=0.20\), há
   igualdade esperada exata, e \(T^Y\) seleciona sim.

5. Em \(\nu=0\), o tipo alto não pertence ao suporte. A condição do paper
   impõe posterior zero depois de toda história, inclusive off-path. Em
   qualquer \(\nu>0\), por menor que seja, os dois tipos pertencem ao suporte;
   uma ação de probabilidade zero sob ambos pode receber uma crença interior
   livre, e uma ação separadora pode revelar um tipo. Logo, as continuações
   disponíveis depois do desvio podem mudar descontinuamente no endpoint.

## Soluções: thresholds e cutoffs {#sol:cutoffs}

1. Comece de
   \[
   (1-\nu)(1-o_0)=1-o_1.
   \]
   Dividindo por \(1-o_0>0\),
   \[
   1-\nu=\frac{1-o_1}{1-o_0}.
   \]
   Portanto,
   \[
   \nu=1-\frac{1-o_1}{1-o_0}
      =\frac{o_1-o_0}{1-o_0}=\nu^*.
   \]

2. O numerador \(o_1-o_0\) é positivo, e o denominador \(1-o_0\) também,
   então \(\nu^*>0\). Além disso, \(o_1<1\) implica
   \(o_1-o_0<1-o_0\). Dividindo por \(1-o_0>0\), obtemos \(\nu^*<1\).

3. Temos
   \[
   \nu^*=\frac{0.35-0.10}{1-0.10}
   =\frac{0.25}{0.90}=0.277\overline{7}.
   \]
   Em \(\nu=0.20<\nu^*\), a oferta ótima é \(y=o_0=0.10\). Em
   \(\nu=0.35>\nu^*\), é \(y=o_1=0.35\).

4. Use
   \[
   S(\nu)-E=(1-\nu)\beta(1/m-o_0)
   -\nu(1-\beta q/m)=0.
   \]
   Defina \(A_0=\beta(1/m-o_0)\) e \(B_0=1-\beta q/m\). Então
   \((1-\nu)A_0=\nu B_0\), de modo que
   \[
   \nu_{SE}=\frac{A_0}{A_0+B_0}
   =\frac{\beta(1/m-o_0)}
   {\beta(1/m-o_0)+1-\beta q/m}.
   \]

5. Como \(S(\nu)=(1-\nu)L+\nu w\), a igualdade com pooling é
   \[
   L-P=\nu(L-w).
   \]
   Usando \(L-P=\beta(o_1-o_0)\) e
   \[
   L-w=1-\beta o_0-\frac{\beta(q-1)}{m},
   \]
   obtemos
   \[
   \nu_{SP}=\frac{\beta(o_1-o_0)}
   {1-\beta o_0-\beta(q-1)/m}.
   \]
   Quando \(o_1<1/m\), pooling supera exclusão; por isso a comparação final
   relevante é screening versus pooling.

6. Para sinal positivo, tome \(\beta=0.9\), \(o_1=0.4\) e \(o_0=0.2\):
   \(k=0.36-0.2=0.16>0\). Para zero, use \(o_0=\beta o_1\), por exemplo
   \(\beta=0.5\), \(o_1=0.6\), \(o_0=0.3\). Para sinal negativo, tome
   \(\beta=0.5\), \(o_1=0.6\), \(o_0=0.4\): \(k=0.3-0.4=-0.1\).
   Todos satisfazem \(0<o_0<o_1<1\).

## Soluções: coalizões e candidatos {#sol:coalitions}

1. Primeiro, \(w=0.9/4=0.225\), \(t_0=0.09\) e \(t_1=0.315\). Como
   \(q=3\),
   \[
   E=1-2(0.225)=0.55,
   \]
   \[
   L=1-1(0.225)-0.09=0.685,
   \]
   \[
   P=1-1(0.225)-0.315=0.46,
   \]
   e \(D=w=0.225\).

2. Screening dá
   \[
   S(\nu)=(1-\nu)0.685+\nu(0.225)
          =0.685-0.46\nu.
   \]
   Igualando a \(E=0.55\), obtemos
   \[
   0.685-0.46\nu=0.55
   \quad\Rightarrow\quad
   \nu=\frac{0.135}{0.46}\approx0.2935.
   \]

3. O proponente já conta como sim. Com \(q-2\) weak responders, há
   \(1+(q-2)=q-1\) votos certos. O voto de \(H\) é o \(q\)-ésimo e decide a
   passagem. Se fossem comprados \(q-1\) weak responders, a proposta passaria
   sem \(H\), deixando de ser screening.

4. Numa exclusão, a coalizão de weak votes já atinge a quota. O voto de \(H\)
   não é necessário. Substitua \((y,r_i)\) por \((0,r_i+y)\), mantendo todos
   os \(x_j\). A proposta continua factível, os votos e o outcome não mudam,
   e o payoff do proponente cresce estritamente em \(y>0\). Logo, a proposta
   original é estritamente dominada.

5. A árvore é:

   - se \(o_1<1/m\), então \(P>E\); compare \(S\) com \(P\) e use
     \(\nu_{SP}\);
   - se \(o_0<1/m<o_1\), então o tipo baixo pode ser comprado de forma
     competitiva, mas pooling perde para exclusão; compare \(S\) com \(E\) e
     use \(\nu_{SE}\);
   - se \(1/m<o_0\), até o tipo baixo é caro, então exclusão domina;
   - trate \(o_0=1/m\) e \(o_1=1/m\) separadamente, pois aparecem empates e,
     no segundo caso, um segmento residual.

## Soluções: inexistência {#sol:nonexistence}

1. Uma estratégia pura de \(H\) escolhe uma ação para o tipo baixo e uma para
   o alto. Cada coordenada tem duas possibilidades. Logo há \(2^2=4\)
   funções: \((Y,Y)\), \((N,N)\), \((Y,N)\) e \((N,Y)\).

2. Usando \(\ell=\beta o_0\) e
   \(A=\beta(1-o_0)/m\),
   \[
   r_i=1-\ell-(m-1)A.
   \]
   Como \(mA=\beta(1-o_0)\), temos
   \[
   r_i=1-\beta o_0-mA+A
      =1-\beta o_0-\beta(1-o_0)+A
      =1-\beta+A.
   \]
   Esse valor é positivo porque \(\beta<1\) e \(A>0\). A soma das alocações
   é exatamente um, portanto a proposta é factível.

3. Sob \((Y,N)\), o voto não é prescrito apenas ao tipo alto. Como
   \(0<\nu\), o tipo alto pertence ao suporte, e o não pode induzir a
   continuação associada ao tipo alto, \(h=\beta o_1\). O tipo baixo recebe
   \(\ell=\beta o_0\) votando sim, mas pode imitar o não e obter \(h\).
   Como \(o_1>o_0\), temos \(h>\ell\), logo o desvio é estritamente lucrativo.

4. Pooling cobre apenas \((Y,Y)\) e \((N,N)\). Uma estratégia pura pode ser
   separadora, \((Y,N)\) ou \((N,Y)\). Enquanto uma delas não for eliminada,
   ainda existe uma resposta pura candidata. Uma prova de inexistência precisa
   esgotar o espaço inteiro de estratégias admissíveis.

5. Defina
   \[
   F(x)=
   \begin{cases}
   \{0\},&x=0,\\
   \varnothing,&0<x\leq c,\\
   \{1\},&c<x\leq1.
   \end{cases}
   \]
   Ela é não vazia no endpoint, vazia numa célula intermediária e volta a ser
   não vazia acima do cutoff. No paper, tome \(c=\nu^*\): a descontinuidade
   em zero vem da mudança de suporte, a célula vazia é apenas
   \(0<\nu\leq\nu^*\), e a continuação pooling restaura existência para
   \(\nu>\nu^*\).

## Soluções: correspondências e conjuntos {#sol:sets}

1. Como os dois conjuntos são singletons, há uma única diferença:
   \[
   A-B=\{(1-0.4,2-1.5)\}=\{(0.6,0.5)\}.
   \]

2. Pela definição, um elemento de \(\varnothing-B\) teria de ser escrito
   como \(a-b\) com \(a\in\varnothing\). Não existe tal \(a\). Portanto, não
   existe elemento na diferença e \(\varnothing-B=\varnothing\).

3. Em \(\lambda=0.25\),
   \[
   v(0.25)=0.25(0.1,0.3)+0.75(0.4,0.4)
           =(0.325,0.375).
   \]
   O peso descreve uma única proposta aleatorizada ou um único ponto do
   segmento. Usar \(\lambda_1\) na primeira coordenada e \(\lambda_2\) na
   segunda combinaria componentes de objetos distintos e poderia produzir um
   vetor que nenhum equilíbrio gera.

4. Subtraia componente a componente:
   \[
   RI_M=(0.10,0.35)-(0.09,0.35)=(0.01,0),
   \]
   \[
   RI_U=(0.315,0.315)-(0.09,0.315)=(0.225,0),
   \]
   e
   \[
   \Delta RI=(0.225,0)-(0.01,0)=(0.215,0).
   \]

5. Os envelopes informam apenas o menor e o maior valor de cada coordenada
   quando \(\lambda\) varia. Mas cada valor baixo está ligado a um valor alto
   pelo mesmo \(\lambda\). O retângulo permitiria escolher uma coordenada no
   endpoint de exclusão e a outra no endpoint de pooling simultaneamente.
   Salvo nos pontos da linha que liga os endpoints, essa combinação não
   corresponde a nenhuma proposta e, portanto, não é atingível.

# Checklist de domínio

Antes de considerar a matemática dominada, verifique se você consegue fazer as
tarefas abaixo sem consultar as soluções.

- Derivar \(p_M(o)\) e \(p_U(o)\) desde R2.
- Explicar por que \(\beta\) aparece uma vez, e apenas uma, em R1.
- Derivar \(\nu^*\), \(\nu_{SE}\) e \(\nu_{SP}\).
- Reconstruir \(E\), \(S(\nu)\), \(P\) e demonstrar \(D<E\).
- Distinguir on-path, off-path, pooling, separating e suporte degenerado.
- Eliminar os quatro perfis puros depois de \(s^\dagger\).
- Explicar por que uma célula vazia não recebe payoff.
- Calcular \(RI_M\), \(RI_U\) e \(\Delta RI\) em qualquer célula da tabela.
- Desenhar o segmento com peso comum \(\lambda\) e explicar por que seus
  envelopes não formam um conjunto atingível retangular.
- Dizer, em linguagem substantiva, o que \(a_\theta\), \(d\) e \(k\) medem.

Se algum item falhar, volte à seção correspondente e refaça primeiro o exemplo
numérico, depois a derivação simbólica. Esse movimento do concreto para o geral
é a rota mais curta para dominar as provas deste paper.
