---
title: "Guia Matemático para as Provas do Paper"
subtitle: "Informational Power Through Pivotality: How Consensus Can Benefit a Hegemon"
author: "Documento auxiliar"
date: "`r Sys.Date()`"
output:
  pdf_document:
    latex_engine: xelatex
    toc: true
    toc_depth: 3
    number_sections: true
header-includes:
  - \usepackage{amsmath,amssymb,amsthm}
  - \usepackage{booktabs}
  - \usepackage{longtable}
  - \usepackage{array}
  - \usepackage{hyperref}
  - \newtheorem{theorem}{Teorema}[section]
  - \newtheorem{definition}[theorem]{Definição}
  - \newtheorem{proposition}[theorem]{Proposição}
  - \newtheorem{corollary}[theorem]{Corolário}
  - \newtheorem{lemma}[theorem]{Lema}
  - \newtheorem{example}[theorem]{Exemplo}
  - \newtheorem{remark}[theorem]{Observação}
  - \newcommand{\R}{\mathbb{R}}
  - \newcommand{\N}{\mathbb{N}}
  - \setlength{\parskip}{0.5em}
geometry: margin=2.5cm
fontsize: 12pt
mainfont: Times New Roman
---

```{r setup, include=FALSE}
knitr::opts_chunk$set(echo = FALSE, message = FALSE, warning = FALSE)
```

# Introdução

Este guia explica a matemática necessária para acompanhar as provas do paper
*Informational Power Through Pivotality: How Consensus Can Benefit a Hegemon*,
versão `formal_model_v6.Rmd`. O objetivo não é ensinar teoria dos jogos ou
análise matemática do zero. O objetivo é tornar transparentes os passos que
aparecem nas demonstrações: redução por thresholds, comparação de candidatos,
restrições de incentivo, envelopes superiores, inclusão de conjuntos e sinais
de diferenças de payoff.

O leitor-alvo conhece cálculo de uma variável, álgebra elementar, análise real
básica e teoria dos jogos em nível de graduação. O guia assume familiaridade com
equilíbrio de Nash, indução retroativa e a ideia de equilíbrio perfeito
bayesiano, mas revisa exatamente a parte desses conceitos usada no paper.

O paper não usa teoremas de ponto fixo, topologia avançada, medida, programação
dinâmica infinita ou estática comparativa monotônica no sentido de Topkis. As
provas são finitas e algébricas. A dificuldade está menos em técnicas
matemáticas pesadas e mais em manter claro qual história de votação induz qual
posterior, qual threshold é relevante e qual candidato é admissível.

## Mini-glossário de siglas e abreviações

O paper usa algumas abreviações por economia de espaço. Neste guia, elas têm os
seguintes significados:

\small
\begin{center}
\begin{tabular}{p{0.16\textwidth}p{0.70\textwidth}}
\toprule
Abreviação & Significado \\
\midrule
IC & Restrição de incentivo (*incentive constraint*): condição que garante que um jogador prefere seguir a ação prescrita em vez de desviar. \\
PBE & Equilíbrio perfeito bayesiano: estratégia e crenças consistentes em um jogo dinâmico com informação incompleta. \\
R1, R2 & Round 1 e Round 2, isto é, primeira e segunda rodada de barganha. \\
\(P\) & Candidato pooling: proposta aceita pelos dois tipos de \(H\). \\
\(L\) & Candidato low-only: proposta aceita apenas pelo tipo low de \(H\). \\
\(D\) & Candidato delay: proposta que falha sem revelar informação nova. \\
\bottomrule
\end{tabular}
\end{center}
\normalsize

## Notação essencial

Há um hegemon \(H\) e \(m=N-1\) weak states. O tipo do hegemon é
\(\theta\in\{0,1\}\), com crença \(\mu=\Pr(\theta=1)\). Um pacote institucional
\(y\in[0,\bar y]\) favorece \(H\) e reduz um-para-um o excedente da coalizão
fraca. Os thresholds terminais são \(t_0<t_1\). O payoff externo de \(H\) quando
nenhum acordo o inclui é \(o_\theta\). A taxa de desconto é
\(\beta\in(0,1]\).

Sob unanimidade, \(H\) é pivotal. Sob maioria, no benchmark No-Cheap-H, weak
states podem aprovar sem tornar \(H\) pivotal. Os principais objetos derivados
são:

\[
a_\theta(\nu)=t_\theta-o_\theta+\beta C_\theta(\nu),
\]

o threshold dinâmico de aceitação de \(H\) depois de um posterior \(\nu\);

\[
c(\nu)=\frac{\beta p_2(\nu)}{m},
\]

o valor de continuação de um weak voter sob unanimidade; e

\[
\Delta_H(\mu)=V_H^U(\mu)-V_H^M(\mu),
\]

a diferença de payoff que determina a comparação institucional quando as duas
regras formam.

# Mapa: prova para pré-requisito

\small
\begin{longtable}{p{0.22\textwidth}p{0.31\textwidth}p{0.37\textwidth}}
\caption{Mapa dos resultados formais do paper para as ferramentas matemáticas usadas nas provas.}\\
\toprule
Resultado do paper & Ferramenta matemática & Onde a ferramenta entra \\
\midrule
\endfirsthead
\toprule
Resultado do paper & Ferramenta matemática & Onde a ferramenta entra \\
\midrule
\endhead
Definição 1: jogo baseline & Jogo finito dinâmico com informação incompleta; conjunto factível linear & Define estados, propostas, votos, thresholds e entry. Não requer prova, mas fixa o domínio das demais provas. \\
Definição 2: weak-vote-passive assessment & Sistema de crenças e atualização condicional; pivotalidade de votos & Determina quais desvios de weak voters alteram, ou não alteram, crenças sobre \(\theta\). \\
Proposição 1: Majority no-screening & Indução retroativa; comparação de custos; função afim em \(\mu\) & Mostra que, se \(a_0^M>\beta/m\), comprar \(H\) não é mais barato que comprar um weak voter. \\
Lema 1: Terminal unanimity threshold & Redução por thresholds; solução de desigualdade linear & Compara \((1-\mu)(1-t_0)\) com \(1-t_1\) e obtém \(\mu_2^*=(t_1-t_0)/(1-t_0)\). \\
Lema 2: Rejected-history reduction & Partição de histórias; compatibilidade de incentivos; ordem de thresholds & Classifica rejeições como delay, ramo high-rejection de low-only, ou história não compatível com incentivos. \\
Proposição 2: Round-1 outcome & Exaustão de candidatos finitos; envelope superior; tie-break & Reduz Round 1 a \(\max\{\Pi_P,\Pi_L,\Pi_D\}\) sobre candidatos admissíveis. \\
Proposição 3: Weak-state entry nesting & Limites superiores e inclusão de conjuntos & Mostra \(S_K^U\leq1\), logo \(V_W^U\leq V_W^M\) e \(F_U\subseteq F_M\). \\
Proposição 4: Conditional comparison & Sinal de uma diferença de payoff & Usa \(\Delta_H(\mu)\) para classificar a preferência de \(H\) quando ambas as regras formam. \\
Corolário 1: Institutional classification & Partição disjunta e exaustiva de \([0,1]\) & Divide o espaço de crenças por formação institucional e pelo sinal de \(\Delta_H\). \\
Apêndice B.2: Microfundação do threshold & Álgebra de equivalência & Mostra que \(y+b_\theta\geq d_\theta\) equivale a \(y\geq t_\theta=d_\theta-b_\theta\). \\
Apêndice B.3--B.5 & Limites, caso colapsado, derivadas e comparação finita & Explica one-shot bridge, complete information, comparative statics e delay example. \\
\bottomrule
\end{longtable}
\normalsize

# Roteiro comentado das provas

Esta seção serve como ponte entre o paper e as seções matemáticas do guia. A
ideia é mostrar, prova por prova, qual é a sequência lógica mínima. Ao ler o
apêndice do paper, use este roteiro como checklist: cada linha da prova deve
estar cumprindo uma dessas funções.

## Proposição 1: Majority no-screening

A prova da Proposição 1 tem quatro blocos.

Primeiro, ela resolve o terminal round sob maioria. Como weak states podem
aprovar sem \(H\), um weak proposer escolhe \(y=0\), não paga nada aos weak
voters no terminal round e fica com o excedente unitário. Isso gera
\[
W_2^M=\frac{1}{m}
\qquad\text{e}\qquad
c_M=\beta W_2^M=\frac{\beta}{m}.
\]
Esse cálculo é simples, mas é a base de toda a prova: \(c_M\) é o preço de um
weak vote em Round 1.

Segundo, a prova constrói a proposta majority sem \(H\). O proposer já vota sim
e precisa de \(k=q-1\) votos adicionais. Ele paga \(c_M\) a \(k\) weak voters e
guarda
\[
1-kc_M.
\]
A checagem de factibilidade relevante é
\[
1-kc_M-c_M=1-\frac{q\beta}{m}\geq0.
\]
Ela diz que, mesmo depois de pagar os votos necessários, o proposer não preferiria
simplesmente rejeitar e esperar a continuação.

Terceiro, a prova mostra que comprar \(H\) é desnecessário quando \(H\) não
substitui um weak vote de modo barato. Se uma proposta inclui \(H\) e ainda paga
\(k\) weak voters, ela é dominada: basta retirar \(H\), porque seu voto não é
necessário. A única alternativa relevante é comprar \(H\) e apenas \(k-1\) weak
voters.

Quarto, a prova compara a alternativa low-only com \(H\) incluído ao caminho sem
\(H\). O payoff gap é
\[
g(\mu)=c_M-a_0^M+\mu(a_0^M+kc_M-1).
\]
Essa é uma função afim. Sob \(a_0^M\geq c_M\), temos \(g(0)\leq0\). Sob
\(q\beta/m\leq1\), temos \(g(1)\leq0\). Logo \(g(\mu)\leq0\) para todo
\(\mu\in[0,1]\). A versão estrita \(a_0^M>c_M\) elimina o empate de fronteira em
\(\mu=0\).

O que a prova não faz: ela não afirma que majority nunca poderia screenar \(H\)
em qualquer ambiente. Ela mostra que o benchmark sem screening é selecionado no
domínio Strict No-Cheap-H. Fora desse domínio, o próprio enunciado reconhece a
possibilidade de majority screening.

## Lema 1: Terminal unanimity threshold

A prova do Lema 1 é o caso mais limpo de redução por threshold. No terminal
round, rejeição encerra o jogo, então weak voters não têm continuação positiva.
Qualquer pacote abaixo de \(t_0\) é rejeitado por ambos os tipos de \(H\). Um
pacote em \([t_0,t_1)\) é aceito apenas pelo low type; dentro dessa região, o
menor pacote \(t_0\) é ótimo para o proposer. Um pacote em \([t_1,\bar y]\) é
aceito por ambos; dentro dessa região, \(t_1\) é ótimo.

Portanto a prova reduz a escolha contínua de \(y\) a duas expressões:
\[
L_2(\mu)=(1-\mu)(1-t_0),
\qquad
P_2(\mu)=1-t_1.
\]
O cutoff vem da igualdade \(L_2(\mu)=P_2(\mu)\):
\[
(1-\mu)(1-t_0)=1-t_1
\quad\Longleftrightarrow\quad
\mu=\frac{t_1-t_0}{1-t_0}.
\]
O tie-break terminal seleciona low-only na igualdade. Dividir por \(m\) dá o
payoff representativo dos weak states.

O ponto conceitual importante é que o cutoff \(\mu_2^*\) não depende de \(m\).
O número de weak states divide o payoff representativo, mas não muda a escolha
do proposer entre \(t_0\) e \(t_1\), porque ambos os candidatos escalam da mesma
forma no terminal round.

## Lema 2: Rejected-history reduction

O Lema 2 é a prova mais delicada porque seu papel é disciplinar histórias que
não terminam em acordo. A prova não calcula um novo payoff; ela mostra que essas
histórias não criam um quarto candidato relevante.

O primeiro corte é entre falhas causadas por weak voters e falhas causadas por
\(H\). Se a proposta foi desenhada para falhar por weak rejection, pelo menos um
weak voter necessário recebe menos que seu continuation value. Nessa situação,
alterar o voto de \(H\) não torna a proposta aprovada. Pela weak-vote-passive
assessment, o voto de \(H\) é não pivotal para crenças, e o posterior permanece
\(\mu\). Essas histórias são equivalentes em payoff ao candidato delay \(D\).

O segundo corte trata falhas causadas por \(H\), isto é, todos os weak voters
aprovam e a proposta falha porque \(H\) rejeita. Se low aceita e high rejeita,
temos exatamente o ramo de rejeição high do candidato low-only \(L\). Se high
aceita e low rejeita, teríamos uma história high-only. O paper exclui isso pela
ordem de thresholds.

O passo técnico é mostrar por que high-only não é incentive-compatible para o
low type. Se high aceita, o pacote precisa satisfazer o threshold do high type.
Mas, sob High-Posterior Pooling e R1 Dynamic Threshold Order, isto é, sob a
condição que ordena os thresholds dinâmicos da primeira rodada,
\[
a_0(0)\leq a_0(1)\leq a_1.
\]
Logo qualquer pacote aceitável para high também é aceitável para low quando a
rejeição revelaria o posterior baixo. Portanto o low type não pode ser
prescrito a rejeitar enquanto high aceita.

Ao final, todas as rejeições relevantes caem em uma de três categorias: delay
\(D\), ramo high-rejection de \(L\), ou história não compatível com incentivos.
Isso abre caminho para a Proposição 2.

## Proposição 2: outcome de Round 1

A Proposição 2 combina o Lema 2 com maximização finita.

O primeiro passo é exaustão de candidatos aceitos. Pela ordem dinâmica de
thresholds, high-only acceptance é excluída. Pacotes acima do threshold relevante
são dominados por baixar \(y\), e pagamentos weak acima do continuation value
são dominados por baixar \(x_i\). Restam dois candidatos aceitos:

\[
P:\quad y=a_1,\quad x_i=c(\mu),
\]
\[
L:\quad y=a_0(1),\quad x_i=c(0).
\]

O segundo passo checa as restrições de incentivo do candidato pooling \(P\). Em
outras palavras: verifica se cada jogador prefere seguir a ação prescrita em vez
de desviar. O high type aceita em \(a_1\). O low type também aceita porque
\(a_1\geq a_0(1)\). Weak voters aprovam porque recebem \(c(\mu)\), exatamente o
valor de rejeição sob posterior \(\mu\). O payoff do proposer é
\[
\Pi_P^U(\mu)=1-a_1-(m-1)c(\mu).
\]

O terceiro passo checa as restrições de incentivo do candidato low-only \(L\).
O low type aceita em \(a_0(1)\). O high type rejeita quando
\(a_0(1)<a_1\). Weak voters recebem \(c(0)\), que é o pagamento mínimo para
aprovar na história low. O proposer recebe residual no estado low e continuação
\(c(1)\) no estado high:
\[
\Pi_L^U(\mu)
=(1-\mu)\{1-a_0(1)-(m-1)c(0)\}+\mu c(1).
\]

O quarto passo é delay \(D\). O proposer escolhe uma proposta factível com
\(y=0\) e pagamentos weak zero. A proposta é rejeitada pelos weak voters e, pela
assessment, não revela informação sobre \(H\). O proposer recebe
\[
\Pi_D^U(\mu)=c(\mu).
\]

O quinto passo invoca o Lema 2 para garantir que rejeições não adicionam outro
candidato. O sexto passo aplica o máximo:
\[
\bar\Pi^U(\mu)=\max_{K\in\mathcal K(\mu)}\Pi_K^U(\mu).
\]
O tie-break contra \(H\) seleciona entre maximizadores, mas não muda o valor do
proposer.

## Proposição 3: Weak-state entry nesting

A Proposição 3 é uma prova de accounting. O objetivo é mostrar que a formação
sob unanimidade é mais difícil para weak states do que a formação sob majority
no benchmark No-Cheap-H.

Sob pooling, o total weak payoff é
\[
S_P^U=1-a_1\leq1.
\]
Sob low-only,
\[
S_L^U(\mu)=(1-\mu)(1-a_0(1))+\mu\beta p_2(1)\leq1.
\]
O primeiro termo é no máximo \(1-\mu\), porque \(a_0(1)\geq0\). O segundo é no
máximo \(\mu\), porque \(\beta\leq1\) e \(p_2(1)\leq1\). Sob delay,
\[
S_D^U(\mu)=\beta p_2(\mu)\leq1.
\]

Como o candidato selecionado é um de \(P,L,D\), sempre
\[
S_{k^*(\mu)}^U(\mu)\leq1.
\]
Dividindo por \(m\), temos \(V_W^U(\mu)\leq1/m\). Pela Proposição 1, sob
Strict No-Cheap-H, \(V_W^M(\mu)=1/m\). Portanto
\[
V_W^U(\mu)\leq V_W^M(\mu)
\]
para todo \(\mu\), o que implica \(F_U(\chi)\subseteq F_M(\chi)\).

Note que a prova não diz que weak states "gostam" de majority por uma razão
psicológica ou normativa. Ela mostra uma desigualdade contábil: majority preserva
o excedente weak unitário no benchmark, enquanto unanimidade paga \(H\) ou
atrasa acordo.

## Proposição 4 e Corolário 1

A Proposição 4 é uma definição operacional de comparação: quando ambas as regras
formam, \(H\) prefere unanimidade se \(V_H^U>V_H^M\). Subtrair \(V_H^M\) dos
dois lados transforma a comparação no sinal de \(\Delta_H\).

O Corolário 1 pega esse critério e o combina com os entry sets. A classificação
segue em três perguntas:

1. Majority forma? Se não, estamos em \(\mathcal C_0\).
2. Se majority forma, unanimity também forma? Se não, estamos em
   \(\mathcal C_M\).
3. Se ambas formam, qual é o sinal de \(\Delta_H\)? Isso separa
   \(\mathcal C_U^H\), \(\mathcal C_T^H\) e \(\mathcal C_M^H\).

A Proposição 3 é o motivo pelo qual não existe uma sexta categoria "só
unanimity". A inclusão \(F_U\subseteq F_M\) elimina esse caso.

## Apêndice B: escopo e extensões

O Apêndice B não adiciona um novo theorem principal, mas contém quatro
operações matemáticas úteis.

Primeiro, a microfundação do threshold é uma equivalência algébrica:
\[
y+b_\theta\geq d_\theta
\quad\Longleftrightarrow\quad
y\geq d_\theta-b_\theta.
\]
Definir \(t_\theta=d_\theta-b_\theta\) permite trabalhar com thresholds líquidos
sem carregar a decomposição \(d_\theta,b_\theta\) no baseline.

Segundo, o one-shot bridge elimina a segunda rodada. Sem continuação, desaparecem
\(a_0(1)\), \(a_1\) e delay. A matemática volta à comparação terminal entre
\((1-\mu)(1-t_0)\) e \(1-t_1\).

Terceiro, o complete-information benchmark colapsa \(t_0=t_1=t\) e
\(o_0=o_1=o\). Pooling e low-only deixam de ser estratégias distintas porque
não há tipo privado a screenar. O mecanismo informacional desaparece.

Quarto, Appendix B.4 calcula comparative statics locais. Por exemplo,
\[
a_1-a_0(1)=(1-\beta)\{t_1-t_0+o_0-o_1\}.
\]
Essa identidade mostra por que uma outside option muito maior do high type pode
eliminar strict low-only separation: ela reduz o threshold dinâmico líquido do
high type em Round 1.

# Desigualdades afins, cutoffs e análise de sinal

\begin{definition}[Função afim]
Uma função \(f:[0,1]\to\R\) é afim quando pode ser escrita como
\[
f(\mu)=A+B\mu
\]
para constantes reais \(A\) e \(B\). Seu gráfico é uma reta. Em particular,
para decidir se \(f(\mu)\geq0\) em todo o intervalo \([0,1]\), basta controlar
os extremos quando se sabe que \(f\) é afim.
\end{definition}

\begin{theorem}[Desigualdade afim em um intervalo]
Se \(f(\mu)=A+B\mu\) é afim em \([0,1]\), então \(f(\mu)\leq0\) para todo
\(\mu\in[0,1]\) se, e somente se, \(f(0)\leq0\) e \(f(1)\leq0\). Analogamente,
\(f(\mu)\geq0\) para todo \(\mu\in[0,1]\) se, e somente se,
\(f(0)\geq0\) e \(f(1)\geq0\).
\end{theorem}

**Intuição.** Uma reta não pode sair do intervalo vertical delimitado por seus
valores nos extremos sem curvar. Como funções afins não curvam, seus valores
intermediários são combinações convexas dos extremos:
\[
f(\mu)=(1-\mu)f(0)+\mu f(1).
\]

**Prova.** Pela identidade acima, se \(f(0)\leq0\) e \(f(1)\leq0\), então
\((1-\mu)f(0)+\mu f(1)\leq0\) para todo \(\mu\in[0,1]\). A recíproca é imediata
porque \(0\) e \(1\) pertencem ao intervalo. O argumento para \(\geq0\) é
idêntico.

\begin{example}[Cutoff terminal]
No terminal unanimity lemma, o weak proposer compara low-only e pooling:
\[
(1-\mu)(1-t_0)\geq 1-t_1.
\]
Rearranjando,
\[
\mu\leq \frac{t_1-t_0}{1-t_0}.
\]
Com \(t_0=0.35\) e \(t_1=0.70\), o cutoff é
\[
\mu_2^*=\frac{0.35}{0.65}\approx0.538.
\]
\end{example}

## Conexão com o paper

Essa ferramenta aparece repetidamente:

- Na Proposição 1, o payoff gap entre o ramo majority com \(H\) incluído e o
  ramo sem \(H\) é afim em \(\mu\). A prova checa os extremos para mostrar que
  o ramo com \(H\) é dominado quando \(a_0^M\geq c_M\).
- No Lema 1, a comparação terminal entre low-only e pooling resolve uma
  desigualdade linear e gera \(\mu_2^*\).
- No exemplo principal, a igualdade entre
  \(\Pi_P^U(\mu)=-0.0375+0.3575\mu\) e
  \(\Pi_L^U(\mu)=0.1025-0.0875\mu\) gera o cutoff de seleção
  \(\mu\approx0.315\).
- Em Appendix B.4, os sinais de \(\Delta_H^P\) e \(\Delta_H^L\) no caso
  \(o_0=o_1=o\) também são resolvidos por desigualdades lineares.

## Exercícios

1. Mostre que \(f(\mu)=2-3\mu\) é não negativa em \([0,1/2]\) e negativa em
   \((2/3,1]\).
2. Com \(t_0=0.20\) e \(t_1=0.55\), calcule
   \(\mu_2^*=(t_1-t_0)/(1-t_0)\).
3. Resolva a desigualdade \((1-\mu)(1-t_0)\geq1-t_1\) passo a passo.
4. No exemplo principal, encontre o ponto em que
   \(-0.0375+0.3575\mu=0.1025-0.0875\mu\).
5. Prove que, se \(a_0^M\geq c_M\) e \(q\beta/m\leq1\), o gap
   \(g(\mu)=c_M-a_0^M+\mu(a_0^M+kc_M-1)\) é não positivo em todo \([0,1]\).
6. No caso \(o_0=o_1=o\), mostre que
   \(\Delta_H^P(\mu)=(1-\mu)(t_1-t_0)-(1-\beta)o\) é positiva se, e somente se,
   \(\mu<1-(1-\beta)o/(t_1-t_0)\).

Soluções na Seção \ref{solucoes-afins}.

# Backward induction e redução por thresholds

\begin{definition}[Threshold de aceitação]
Um threshold de aceitação é um número \(a\) tal que um jogador aceita exatamente
as propostas \(y\geq a\). Se o payoff do jogador aumenta em \(y\), qualquer
proposta estritamente acima de \(a\) que ainda induz o mesmo comportamento é
custosa demais para o proposer.
\end{definition}

\begin{theorem}[Redução por threshold mínimo]
Suponha que o proposer queira maximizar \(1-y-z\), onde \(z\) representa outros
pagamentos necessários, e que o receptor aceite se, e somente se, \(y\geq a\).
Entre todas as propostas que induzem aceitação do receptor, a proposta
proposer-ótima usa \(y=a\), desde que seja factível.
\end{theorem}

**Intuição.** Se \(y>a\), o proposer pode reduzir \(y\) um pouco sem mudar a
decisão do receptor. Como cada unidade de \(y\) reduz o excedente residual dos
weak states, pagar acima do threshold é dominado.

**Prova.** Seja \(y>a\). Escolha \(\varepsilon\in(0,y-a]\). A proposta
\(y'=y-\varepsilon\) continua satisfazendo \(y'\geq a\), então preserva a
aceitação. O payoff do proposer aumenta em \(\varepsilon\). Logo nenhum
\(y>a\) é ótimo. O menor \(y\) aceitável é \(a\).

\begin{example}[Terminal unanimity]
No terminal round, \(H\) aceita low-only quando \(y\geq t_0\) e pooling quando
\(y\geq t_1\). Pelo teorema, o proposer só precisa comparar \(y=t_0\) e
\(y=t_1\). Pacotes dentro de \((t_0,t_1)\) são aceitos pelo mesmo tipo low, mas
dão menos excedente ao weak proposer.
\end{example}

## Conexão com o paper

O Lema 1 usa a redução por thresholds para mostrar que o terminal round tem só
duas propostas relevantes: \(y=t_0\) e \(y=t_1\). A Proposição 2 usa a mesma
lógica dinamicamente. Em Round 1, os thresholds não são apenas \(t_0\) e \(t_1\),
mas \(a_0(1)\) e \(a_1\), porque a rejeição leva a valores de continuação. Ainda
assim, uma vez fixado o posterior que precifica a rejeição, pagar acima do
threshold relevante continua sendo dominado.

Essa é a razão matemática para o paper poder substituir uma infinidade de
pacotes \(y\in[0,\bar y]\) por poucos candidatos discretos: pooling \(P\),
low-only \(L\) e delay \(D\).

## Exercícios

1. Se o receptor aceita quando \(y\geq0.4\), qual pacote aceito maximiza
   \(1-y\)?
2. Se low aceita quando \(y\geq0.3\) e high aceita quando \(y\geq0.7\), quais
   são os dois pacotes relevantes em uma rodada terminal?
3. Explique por que um pacote \(y=0.5\) é dominado em uma região na qual apenas
   o tipo low aceita e \(t_0=0.3<t_1=0.7\).
4. Com \(\beta=0.6\), \(t_1=0.70\) e \(o_1=0.05\), calcule
   \(a_1=t_1-(1-\beta)o_1\).
5. Mostre que, se \(a_0(1)<a_1\), então \(y=a_0(1)\) pode separar low e high,
   mas \(y=a_1\) não separa: ambos aceitam.
6. Dê uma prova curta de que, se \(a_0(1)=a_1\), não existe low-only separation
   estrita no Round 1.

Soluções na Seção \ref{solucoes-thresholds}.

# Equilíbrio, beliefs e restrições de incentivo de votação

\begin{definition}[Assessment em jogo dinâmico]
Um assessment combina estratégias e crenças. Estratégias dizem o que cada
jogador faz em cada história; crenças dizem que posterior os jogadores usam
depois de histórias informativas ou fora do caminho.
\end{definition}

\begin{definition}[Restrição de incentivo pivotal]
Uma restrição de incentivo de voto compara o payoff de votar conforme prescrito
com o payoff de desviar quando o voto do jogador pode mudar o resultado. Se o
voto não é pivotal, o desvio não muda o outcome e só importa se altera crenças
ou futuras continuações.
\end{definition}

\begin{theorem}[Restrição mínima para aprovação de weak voters]
Suponha que um weak voter receba \(x\) se aprovar e a proposta passar. Se sua
rejeição induz continuação \(c\), então aprovação é fracamente ótima sempre que
\[
x\geq c.
\]
Se o proposer quer minimizar o pagamento mantendo aprovação, escolhe \(x=c\).
\end{theorem}

**Intuição.** O weak voter não precisa receber mais que seu valor de rejeição.
Mas, se recebe menos, rejeitar é melhor quando o voto é pivotal.

**Prova.** A aprovação dá \(x\). A rejeição dá \(c\). Aprovar é fracamente ótimo
se, e somente se, \(x\geq c\). Como \(x\) reduz o residual do proposer, o menor
pagamento que satisfaz a restrição de incentivo é \(x=c\).

\begin{example}[Weak-vote-passive assessment]
No candidato pooling \(P\), os dois tipos de \(H\) aceitam. Um weak voter que
desvia para rejeição não revela informação sobre \(\theta\), porque weak voters
não observam o tipo de \(H\). O posterior permanece \(\mu\), e a continuação do
weak voter é \(c(\mu)\). Portanto o proposer paga \(c(\mu)\) a cada weak voter
necessário.
\end{example}

## Conexão com o paper

A Definição 2 especifica uma weak-vote-passive assessment: desvios unilaterais
de weak voters não atualizam crenças sobre \(\theta\), votos de \(H\) podem
separar tipos quando prescritos de forma separadora, e propostas desenhadas para
falhar por rejeição weak preservam o prior. Isso é essencial no Lema 2 e na
Proposição 2.

Na prova da Proposição 2:

- Em \(P\), o proposer paga \(c(\mu)\) aos weak voters.
- Em \(L\), o proposer paga \(c(0)\) aos weak voters, porque a aprovação é
  avaliada na história em que o low type aceita e o high type rejeita.
- Em \(D\), weak voters são pagos zero e rejeitam; como a falha é causada por
  weak voters, a posterior permanece \(\mu\), então o proposer recebe
  \(c(\mu)\).

## Exercícios

1. Se um weak voter recebe \(x=0.04\) ao aprovar e \(c=0.05\) ao rejeitar, ele
   aprova?
2. Qual é o pagamento mínimo para induzir aprovação quando \(c=0.0325\)?
3. No candidato \(P\), explique por que um desvio de weak voter não deve revelar
   informação sobre \(\theta\) sob a weak-vote-passive assessment.
4. No candidato \(L\), por que a rejeição do high type é informativa, mas a
   aprovação de um weak voter não é?
5. Mostre que pagar \(x>c(\mu)\) aos weak voters em \(P\) é dominado para o
   proposer.
6. Considere \(N=3\), com exatamente um weak voter não propositor. Explique por
   que o caso de delay exige checar separadamente se uma mudança unilateral de
   voto pode tornar a proposta aprovada.

Soluções na Seção \ref{solucoes-ics}.

# Máximos finitos e envelopes de candidatos

\begin{definition}[Envelope superior finito]
Dadas funções \(f_1,\ldots,f_J\), o envelope superior é
\[
F(\mu)=\max\{f_1(\mu),\ldots,f_J(\mu)\}.
\]
Quando cada \(f_j\) é afim, \(F\) é uma função linear por partes. O candidato
selecionado em cada crença é aquele que atinge o máximo.
\end{definition}

\begin{theorem}[Seleção por máximo finito]
Se todo outcome payoff-relevante pertence a um conjunto finito de candidatos
\(\mathcal K(\mu)\), e o proposer maximiza payoff, então seu valor é
\[
\bar\Pi(\mu)=\max_{K\in\mathcal K(\mu)}\Pi_K(\mu).
\]
Mudanças de regime ocorrem apenas quando um candidato deixa de ser admissível
ou quando dois candidatos admissíveis empatam.
\end{theorem}

**Intuição.** Depois que a prova reduziu o jogo a candidatos discretos, a parte
restante é escolher o maior número. A matemática difícil passa a ser justificar
a exaustão dos candidatos, não calcular o máximo.

**Prova.** Por hipótese, qualquer outcome payoff-relevante é equivalente a
algum \(K\in\mathcal K(\mu)\). Logo nenhum payoff fora do conjunto pode superar
o máximo sobre \(\mathcal K(\mu)\). Como o proposer escolhe um candidato
admissível que maximiza payoff, o valor é exatamente o máximo.

```{r envelope-figure, fig.cap="Envelope superior no exemplo principal. Low-only é selecionado até o ponto de empate com pooling; pooling é selecionado depois. O candidato delay fica abaixo nessa parametrização.", fig.width=7, fig.height=4}
mu <- seq(0, 1, length.out = 501)
Pi_P <- -0.0375 + 0.3575 * mu
Pi_L <- 0.1025 - 0.0875 * mu
Pi_D <- rep(0.03, length(mu))
plot(mu, Pi_P, type = "l", lwd = 2, col = "#1f78b4",
     ylim = range(c(Pi_P, Pi_L, Pi_D)),
     xlab = expression(mu), ylab = "payoff do weak proposer")
lines(mu, Pi_L, lwd = 2, col = "#33a02c")
lines(mu, Pi_D, lwd = 2, col = "#6a3d9a", lty = 2)
lines(mu, pmax(Pi_P, Pi_L, Pi_D), lwd = 3, col = "#e31a1c")
abline(v = (0.1025 + 0.0375) / (0.3575 + 0.0875), lty = 3)
legend("bottomright",
       legend = c("Pooling", "Low-only", "Delay ilustrativo", "Envelope"),
       col = c("#1f78b4", "#33a02c", "#6a3d9a", "#e31a1c"),
       lwd = c(2, 2, 2, 3), lty = c(1, 1, 2, 1), bty = "n")
```

## Conexão com o paper

A Proposição 2 é exatamente uma proposição de máximo finito:
\[
\bar\Pi^U(\mu)=\max_{K\in\mathcal K(\mu)}\Pi_K^U(\mu),
\]
com \(K\in\{P,L,D\}\). O Lema 2 faz o trabalho de limpeza: rejeições causadas
por weak voters reduzem a delay; rejeição do high type pertence ao ramo
low-only; high-only é incompatível com a ordem de thresholds.

Depois disso, a seleção do Round 1 é o envelope superior dos candidatos
admissíveis. A regra de tie-break contra \(H\) não altera o valor do weak
proposer; ela escolhe um dos maximizadores quando há empate.

## Exercícios

1. Calcule \(\max\{0.10,0.07,0.03\}\).
2. Para \(f(\mu)=0.10-\mu\) e \(g(\mu)=0.02+\mu\), encontre o ponto em que os
   candidatos empatam.
3. Com as funções do exemplo principal, verifique que low-only vence pooling em
   \(\mu=0.20\).
4. Com as mesmas funções, verifique que pooling vence low-only em \(\mu=0.60\).
5. Mostre que, se \(D\) é sempre abaixo de \(P\) e \(L\), o envelope de
   \(\{P,L,D\}\) coincide com o envelope de \(\{P,L\}\).
6. Explique por que a prova da Proposição 2 não poderia simplesmente escrever
   o máximo sem antes provar o Lema 2.

Soluções na Seção \ref{solucoes-envelope}.

# Inclusão de conjuntos, partições e classificação institucional

\begin{definition}[Entry set]
Dada uma regra \(R\in\{U,M\}\) e um custo de entrada \(\chi\), o entry set é
\[
F_R(\chi)=\{\mu\in[0,1]:V_W^R(\mu)\geq\chi\}.
\]
Ele contém as crenças nas quais weak states aceitam formar a instituição sob a
regra \(R\).
\end{definition}

\begin{theorem}[Inclusão por dominância ponto a ponto]
Se \(V_W^U(\mu)\leq V_W^M(\mu)\) para todo \(\mu\in[0,1]\), então
\[
F_U(\chi)\subseteq F_M(\chi)
\]
para todo \(\chi\geq0\).
\end{theorem}

**Intuição.** Se unanimidade nunca dá aos weak states payoff maior que maioria,
qualquer crença em que unanimidade cobre o custo de entrada também cobre o custo
sob maioria.

**Prova.** Tome \(\mu\in F_U(\chi)\). Então \(V_W^U(\mu)\geq\chi\). Como
\(V_W^M(\mu)\geq V_W^U(\mu)\), segue que \(V_W^M(\mu)\geq\chi\). Logo
\(\mu\in F_M(\chi)\).

\begin{definition}[Partição]
Uma coleção de conjuntos \(A_1,\ldots,A_J\) é uma partição de \(X\) se os
conjuntos são dois a dois disjuntos e sua união é \(X\).
\end{definition}

## Conexão com o paper

A Proposição 3 usa um argumento de cota superior. Sob unanimidade:
\[
S_P^U=1-a_1\leq1,\quad
S_L^U(\mu)\leq1,\quad
S_D^U(\mu)\leq1.
\]
Como o candidato selecionado é um desses três, o total weak payoff sob
unanimidade nunca excede a unidade. Dividindo por \(m\), obtém-se
\[
V_W^U(\mu)\leq \frac{1}{m}=V_W^M(\mu),
\]
sob Strict No-Cheap-H.

O Corolário 1 usa esse nesting para excluir a categoria "só unanimidade". O
espaço de crenças é então particionado por: nenhuma regra forma, só maioria
forma, as duas formam e \(H\) prefere unanimidade, as duas formam e \(H\) é
indiferente, ou as duas formam e \(H\) prefere maioria.

## Exercícios

1. Se \(V_W^U(\mu)=0.04\), \(V_W^M(\mu)=0.08\) e \(\chi=0.05\), qual regra
   forma nessa crença?
2. Prove diretamente que \(S_P^U=1-a_1\leq1\) quando \(a_1\geq0\).
3. Mostre que \(S_D^U(\mu)=\beta p_2(\mu)\leq1\) quando \(\beta\leq1\) e
   \(p_2(\mu)\leq1\).
4. Use a definição de \(F_R(\chi)\) para provar a inclusão
   \(F_U(\chi)\subseteq F_M(\chi)\) a partir de \(V_W^U\leq V_W^M\).
5. Explique por que a inclusão elimina a categoria "only unanimity".
6. Mostre que os cinco conjuntos do Corolário 1 são exaustivos.

Soluções na Seção \ref{solucoes-conjuntos}.

# Comparação de payoffs e estática comparativa elementar

\begin{definition}[Payoff gap]
O payoff gap de \(H\) é
\[
\Delta_H(\mu)=V_H^U(\mu)-V_H^M(\mu).
\]
Quando as duas instituições formam, seu sinal determina a preferência
institucional de \(H\).
\end{definition}

\begin{theorem}[Regra de sinal para comparação binária]
Se um jogador compara duas alternativas \(A\) e \(B\), e
\(\Delta=V(A)-V(B)\), então ele prefere estritamente \(A\) se
\(\Delta>0\), é indiferente se \(\Delta=0\), e prefere estritamente \(B\) se
\(\Delta<0\).
\end{theorem}

**Intuição.** Essa é apenas a definição de preferência por payoff esperado. A
importância no paper é separar a pergunta "a instituição forma?" da pergunta
"qual instituição \(H\) prefere quando ambas formam?".

**Prova.** Como os payoffs representam preferências, \(V(A)>V(B)\) equivale a
preferir \(A\). Subtrair \(V(B)\) dos dois lados transforma essa comparação em
\(\Delta>0\). Os casos de igualdade e sinal negativo seguem da mesma forma.

\begin{example}[Gap no exemplo principal]
No ramo pooling do exemplo principal,
\[
\Delta_H^P(\mu)=0.330-0.350\mu.
\]
O crossing ocorre em \(\mu=0.330/0.350\approx0.943\). Abaixo disso, pooling
sob unanimidade favorece \(H\) em relação à maioria; acima disso, maioria
domina.
\end{example}

## Conexão com o paper

A Proposição 4 é formalmente simples, mas substantivamente central: quando as
duas regras formam, a comparação institucional é o sinal de \(\Delta_H(\mu)\).
O Corolário 1 usa esse sinal para dividir o both-form region em três partes:
\(\Delta_H>0\), \(\Delta_H=0\) e \(\Delta_H<0\).

Appendix B.4 usa derivadas elementares e rearranjos para interpretar os
parâmetros. Por exemplo, a margem No-Cheap-H é
\[
\mathcal M_{NC}=t_0-(1-\beta)o_0-\frac{\beta}{m}.
\]
Logo,
\[
\frac{\partial\mathcal M_{NC}}{\partial t_0}=1,\qquad
\frac{\partial\mathcal M_{NC}}{\partial o_0}=-(1-\beta),\qquad
\frac{\partial\mathcal M_{NC}}{\partial\beta}=o_0-\frac{1}{m}.
\]

Essas derivadas não são uma técnica sofisticada de comparative statics; são
apenas leitura local da fórmula.

## Exercícios

1. Se \(V_H^U=0.20\) e \(V_H^M=0.15\), qual é \(\Delta_H\) e qual regra \(H\)
   prefere?
2. Resolva \(0.330-0.350\mu=0\).
3. Para \(\mathcal M_{NC}=t_0-(1-\beta)o_0-\beta/m\), calcule a derivada em
   relação a \(t_0\).
4. Calcule a derivada de \(\mathcal M_{NC}\) em relação a \(\beta\).
5. No caso \(o_0=o_1=o\), explique por que aumentar \(o\) reduz
   \(\Delta_H^P\).
6. Explique por que uma mudança no candidato selecionado pode mudar a inclinação
   de \(\Delta_H(\mu)\), mesmo sem mudar os parâmetros primitivos.

Soluções na Seção \ref{solucoes-payoff}.

# Referências de livros-texto

\small
\begin{longtable}{p{0.25\textwidth}p{0.31\textwidth}p{0.34\textwidth}}
\caption{Referências úteis por tópico matemático usado no paper.}\\
\toprule
Tópico & Referência principal & Alternativa \\
\midrule
\endfirsthead
\toprule
Tópico & Referência principal & Alternativa \\
\midrule
\endhead
Jogos dinâmicos e PBE & Fudenberg e Tirole, *Game Theory*, capítulos 3 e 8 & Osborne e Rubinstein, *A Course in Game Theory*, capítulos 6 e 12 \\
Bargaining legislativo & Baron e Ferejohn (1989), modelo de bargaining legislativo & Eraslan, Evdokimov e Zapal (2019), survey de legislative bargaining \\
Desigualdades e funções afins & Simon e Blume, *Mathematics for Economists*, capítulos 2 e 3 & Sundaram, *A First Course in Optimization Theory*, apêndices matemáticos \\
Maximização finita e envelopes & Sundaram, *A First Course in Optimization Theory*, capítulo 1 & Mas-Colell, Whinston e Green, *Microeconomic Theory*, seções sobre escolha e maximização \\
Incentive constraints & Mas-Colell, Whinston e Green, capítulos 13--14 & Fudenberg e Tirole, capítulos sobre informação incompleta e signaling \\
Set theory elementar e partições & Simon e Blume, capítulo 29, seções introdutórias & Jehle e Reny, *Advanced Microeconomic Theory*, apêndice matemático \\
Comparative statics elementar & Simon e Blume, capítulos 14--15 & Dixit, *Optimization in Economic Theory*, capítulos 1--2 \\
\bottomrule
\end{longtable}
\normalsize

# Soluções dos exercícios

## Soluções: desigualdades afins \label{solucoes-afins}

1. \(f(\mu)=2-3\mu\). Em \([0,1/2]\), o menor valor ocorre em
   \(\mu=1/2\), dando \(2-3/2=1/2>0\). Em \((2/3,1]\), temos
   \(3\mu>2\), logo \(2-3\mu<0\).

2. \[
\mu_2^*=\frac{0.55-0.20}{1-0.20}=\frac{0.35}{0.80}=0.4375.
\]

3. Comece de \((1-\mu)(1-t_0)\geq1-t_1\). Como \(1-t_0>0\),
   \[
   1-\mu\geq\frac{1-t_1}{1-t_0}.
   \]
   Subtraindo de 1,
   \[
   \mu\leq1-\frac{1-t_1}{1-t_0}
   =\frac{t_1-t_0}{1-t_0}.
   \]

4. Igualando,
   \[
   -0.0375+0.3575\mu=0.1025-0.0875\mu.
   \]
   Logo \(0.445\mu=0.140\), e
   \[
   \mu=0.140/0.445\approx0.315.
   \]

5. O gap é afim. Em \(\mu=0\),
   \(g(0)=c_M-a_0^M\leq0\). Em \(\mu=1\),
   \[
   g(1)=c_M-a_0^M+a_0^M+kc_M-1=(k+1)c_M-1=q\beta/m-1\leq0.
   \]
   Como \(g\) é afim, é não positivo em todo \([0,1]\).

6. Escreva \(g=t_1-t_0>0\). Então
   \[
   (1-\mu)g-(1-\beta)o>0
   \]
   equivale a
   \[
   1-\mu>\frac{(1-\beta)o}{g},
   \]
   ou
   \[
   \mu<1-\frac{(1-\beta)o}{g}.
   \]

## Soluções: thresholds \label{solucoes-thresholds}

1. O pacote aceito que maximiza \(1-y\) é \(y=0.4\). Qualquer \(y>0.4\)
   também é aceito, mas dá payoff menor ao proposer.

2. Os dois pacotes relevantes são \(y=0.3\), aceito apenas pelo low type, e
   \(y=0.7\), aceito pelos dois tipos.

3. Em \((0.3,0.7)\), apenas low aceita. Como \(y=0.3\) também é aceito apenas
   por low e custa menos ao weak proposer, \(y=0.5\) é dominado.

4. \[
   a_1=0.70-(1-0.6)0.05=0.70-0.02=0.68.
   \]

5. Se \(y=a_0(1)\), o low type é indiferente/aceita, mas o high type rejeita
   porque \(a_0(1)<a_1\). Se \(y=a_1\), o high type aceita e, pela ordem
   \(a_0(1)\leq a_1\), o low type também aceita.

6. Low-only separation estrita exige um pacote \(y\) que low aceite e high
   rejeite, isto é, \(y\geq a_0(1)\) e \(y<a_1\). Se \(a_0(1)=a_1\), não existe
   \(y\) satisfazendo simultaneamente \(y\geq a_1\) e \(y<a_1\).

## Soluções: restrições de incentivo \label{solucoes-ics}

1. Não. Como \(0.04<0.05\), rejeitar dá payoff maior.

2. O pagamento mínimo é \(x=c=0.0325\).

3. Porque weak voters não observam \(\theta\). Sob a assessment mantida, seu
   desvio não contém informação privada sobre o tipo de \(H\), então não muda o
   posterior.

4. A rejeição do high type é informativa porque \(H\) observa seu próprio tipo
   e sua estratégia prescrita separa tipos. A aprovação de um weak voter não é
   informativa sobre \(\theta\), pois weak voters não conhecem \(\theta\).

5. Se \(x>c(\mu)\), reduzir \(x\) para \(c(\mu)\) preserva a aprovação weak e
   aumenta o residual do proposer. Portanto \(x>c(\mu)\) é dominado.

6. Com \(N=3\), só há um weak voter não propositor além do proposer. Se esse
   voter muda de no para yes, a unanimidade pode depender apenas do voto de
   \(H\). Por isso a prova checa explicitamente que, mesmo nesse edge case, a
   continuação de rejeitar é pelo menos tão boa quanto o desvio.

## Soluções: envelopes \label{solucoes-envelope}

1. O máximo é \(0.10\).

2. Igualando \(0.10-\mu=0.02+\mu\), temos \(0.08=2\mu\), logo
   \(\mu=0.04\).

3. Em \(\mu=0.20\),
   \[
   \Pi_P=-0.0375+0.3575(0.20)=0.034,
   \]
   enquanto
   \[
   \Pi_L=0.1025-0.0875(0.20)=0.085.
   \]
   Low-only vence.

4. Em \(\mu=0.60\),
   \[
   \Pi_P=-0.0375+0.3575(0.60)=0.177,
   \]
   e
   \[
   \Pi_L=0.1025-0.0875(0.60)=0.050.
   \]
   Pooling vence.

5. Se \(D(\mu)\leq\max\{P(\mu),L(\mu)\}\) para todo \(\mu\), então adicionar
   \(D\) ao conjunto não altera o maior valor. Logo os envelopes coincidem.

6. Porque o máximo só é correto se o conjunto de candidatos for exaustivo. Sem
   o Lema 2, poderia haver uma história rejeitada ou separadora com payoff maior
   que \(P,L,D\).

## Soluções: conjuntos \label{solucoes-conjuntos}

1. Unanimidade não forma, pois \(0.04<0.05\). Maioria forma, pois
   \(0.08\geq0.05\). Portanto só majority forma.

2. Como \(a_1\geq0\), subtrair \(a_1\) de 1 não pode produzir valor maior que
   1. Logo \(1-a_1\leq1\).

3. Como \(p_2(\mu)\leq1\) e \(\beta\leq1\), o produto
   \(\beta p_2(\mu)\leq1\).

4. Se \(\mu\in F_U(\chi)\), então \(V_W^U(\mu)\geq\chi\). Como
   \(V_W^M(\mu)\geq V_W^U(\mu)\), segue que \(V_W^M(\mu)\geq\chi\), logo
   \(\mu\in F_M(\chi)\).

5. "Only unanimity" exigiria \(\mu\in F_U(\chi)\) e
   \(\mu\notin F_M(\chi)\). Mas \(F_U(\chi)\subseteq F_M(\chi)\), então isso é
   impossível.

6. Para qualquer \(\mu\), ou \(\mu\notin F_M\), ou \(\mu\in F_M\). Se está em
   \(F_M\), ou não está em \(F_U\), ou está em \(F_U\). Se está em \(F_U\), uma
   e apenas uma das três condições vale: \(\Delta_H>0\), \(\Delta_H=0\), ou
   \(\Delta_H<0\). Portanto os cinco casos cobrem todo \([0,1]\).

## Soluções: payoff gap \label{solucoes-payoff}

1. \(\Delta_H=0.20-0.15=0.05>0\). Logo \(H\) prefere unanimidade.

2. \[
   0.330-0.350\mu=0
   \quad\Rightarrow\quad
   \mu=0.330/0.350\approx0.943.
   \]

3. \[
   \frac{\partial\mathcal M_{NC}}{\partial t_0}=1.
   \]

4. Como
   \[
   \mathcal M_{NC}=t_0-o_0+\beta o_0-\frac{\beta}{m},
   \]
   a derivada em relação a \(\beta\) é
   \[
   o_0-\frac{1}{m}.
   \]

5. No caso comum, \(\Delta_H^P=(1-\mu)(t_1-t_0)-(1-\beta)o\). Aumentar \(o\)
   aumenta o termo subtraído \((1-\beta)o\), reduzindo o payoff gap quando
   \(\beta<1\).

6. Cada candidato tem uma fórmula diferente para \(V_H^U(\mu)\). Quando a
   seleção muda, \(\Delta_H(\mu)\) passa a usar outra fórmula candidata; por
   isso a inclinação pode mudar mesmo com parâmetros primitivos fixos.

# Checklist de cobertura

- Proposição 1, Lema 1, Lema 2, Proposição 2, Proposição 3, Proposição 4 e
  Corolário 1 estão mapeados na tabela inicial.
- As duas definições centrais do paper estão conectadas às seções de jogo,
  beliefs e restrições de incentivo.
- O Apêndice B está coberto como microfundação, one-shot bridge, complete
  information, comparative statics e delay example.
- O guia evita ferramentas não usadas nas provas, como ponto fixo, medida,
  correspondências e teoria da ordem.
