---
title: "Benefícios para os Estados Fracos"
subtitle: "Incidência por papel no modelo de poder informacional"
author: "Nota analítica baseada no manuscrito atual"
date: "1 de setembro de 2026"
output:
  pdf_document:
    latex_engine: xelatex
    number_sections: true
    toc: true
    toc_depth: 2
    fig_caption: true
fontsize: 11pt
geometry: margin=2.4cm
mainfont: "Times New Roman"
header-includes:
  - \usepackage{booktabs}
  - \usepackage{longtable}
  - \usepackage{array}
  - \usepackage{float}
  - \usepackage{xcolor}
  - \usepackage{caption}
  - \captionsetup{font=small,labelfont=bf}
  - \renewcommand{\tablename}{Tabela}
  - \renewcommand{\figurename}{Figura}
  - \renewcommand{\contentsname}{Sumário}
  - \setlength{\parindent}{0pt}
  - \setlength{\parskip}{5pt}
---

```{r setup, include=FALSE}
knitr::opts_chunk$set(
  echo = FALSE,
  warning = FALSE,
  message = FALSE,
  fig.pos = "H",
  out.width = "95%"
)

roles <- read.csv(
  "output/tables/beneficios_estados_fracos_papeis.csv",
  fileEncoding = "UTF-8",
  check.names = FALSE
)
summaries <- read.csv(
  "output/tables/beneficios_estados_fracos_resumos.csv",
  fileEncoding = "UTF-8",
  check.names = FALSE
)
parameters <- read.csv(
  "output/tables/beneficios_estados_fracos_parametros.csv",
  fileEncoding = "UTF-8",
  check.names = FALSE
)

fmt <- function(x, digits = 4) formatC(x, format = "f", digits = digits)

make_role_table <- function(examples) {
  z <- subset(roles, exemplo %in% examples)
  data.frame(
    Cenário = sub("^(Benchmark público: |Agenda privada: )", "", z$exemplo),
    Regra = z$regra,
    Tipo = z$tipo,
    Papel = z$papel,
    `Pr.` = fmt(z$probabilidade, 3),
    Payoff = fmt(z$payoff_condicional, 4),
    Contribuição = fmt(z$contribuicao, 4),
    check.names = FALSE
  )
}

make_summary_table <- function(examples) {
  z <- subset(summaries, exemplo %in% examples)
  data.frame(
    Exemplo = z$exemplo,
    Regra = z$regra,
    Tipo = z$tipo,
    `Payoff esperado` = fmt(z$payoff_esperado, 4),
    check.names = FALSE
  )
}
```

# Síntese

Os benefícios dos Estados fracos podem ser obtidos sem resolver novamente o
jogo e sem construir uma medida agregada de bem-estar. Para qualquer Estado
fraco, basta multiplicar o payoff recebido em cada papel pela probabilidade de
ocupar esse papel. Sob a seleção simétrica usada nesta nota, todos os Estados
fracos têm as mesmas probabilidades *ex ante*.

No benchmark em que um fraco propõe, os papéis relevantes são: proponente,
membro não proponente da coalizão vencedora e excluído. Na extensão de agenda,
o proponente inicial é o hegemon $H$; os fracos são incluídos, excluídos ou
recebem a continuação após uma proposta rejeitada. Se a continuação começa,
os três papéis do benchmark reaparecem, descontados uma vez.

Os principais resultados distributivos são:

1. maioria favorece o proponente fraco porque exige a compra de menos votos;
2. um fraco comprado pela maioria pode receber mais que receberia sob
   unanimidade;
3. unanimidade beneficia os fracos que seriam excluídos pela coalizão
   majoritária;
4. quando maioria produz atraso, a vantagem de ocupar futuramente o papel de
   proponente pode superar o pagamento imediato oferecido sob unanimidade;
5. informação privada pode beneficiar tipos diferentes de fracos por canais
   diferentes: preço de inclusão, probabilidade de exclusão e custo do atraso.

Esta é uma nota de incidência distributiva. Ela não altera o conceito de
equilíbrio, as crenças, os desempates nem as correspondências do manuscrito.

# Decomposição por papéis

Considere um benchmark em que um dos $m$ Estados fracos é reconhecido
uniformemente como proponente. Suponha que a proposta vencedora inclua $r$
fracos não proponentes, todos simétricos. Para qualquer fraco $j$,

\[
\Pr(j\text{ proponente})=\frac1m,
\qquad
\Pr(j\text{ incluído})=\frac r m,
\qquad
\Pr(j\text{ excluído})=1-\frac{1+r}{m}.
\]

Se $u_P$ é o payoff do proponente e $u_I$ o payoff de um incluído, o
payoff esperado de qualquer Estado fraco é

\[
V_W=\frac1m u_P+\frac r m u_I.
\tag{1}
\]

O payoff do excluído não aparece porque é zero. A Tabela \ref{tab:probpapeis}
mostra como $r$ varia entre as classes do benchmark.

\begin{table}[H]
\centering
\caption{Probabilidades dos papéis no benchmark simétrico}
\label{tab:probpapeis}
\begin{tabular}{lccc}
\toprule
Classe & Proponente & Incluído & Excluído \\
\midrule
Maioria, exclusão de $H$ & $1/m$ & $k/m$ & $(m-k-1)/m$ \\
Maioria, screening ou pooling & $1/m$ & $(k-1)/m$ & $(m-k)/m$ \\
Unanimidade & $1/m$ & $(m-1)/m$ & $0$ \\
\bottomrule
\end{tabular}
\end{table}

A igualdade entre as probabilidades exige uma seleção anônima: reconhecimento
uniforme e uma loteria uniforme entre coalizões vencedoras de mesmo tamanho.
Simetria das primitivas, isoladamente, não elimina PBEs assimétricos. A nota
usa o representante simétrico porque seu objetivo é a incidência *ex ante* para
um Estado fraco indiferenciado.

# Benchmark sem agenda

## Informação pública

Seja

\[
k=\left\lfloor\frac{m+1}{2}\right\rfloor,
\qquad
w=\frac{\beta}{m}.
\]

Quando maioria inclui $H$, o proponente paga $\beta o$ ao hegemon e compra
$k-1$ fracos a $w$. Quando maioria exclui $H$, compra $k$ fracos a
$w$. Sob unanimidade, paga $\beta o$ a $H$ e

\[
w_U(o)=\frac{\beta(1-o)}m
\]

a cada fraco não proponente.

Com $m=4$, $\beta=0{,}90$, $\ell=0{,}10$ e $h=0{,}35$, temos
$k=2$ e $1/m=0{,}25$. O tipo baixo é barato e o tipo alto é caro para a
coalizão majoritária.

```{r tab-public-roles, results='asis'}
tab_public_roles <- knitr::kable(
  make_role_table(c("Benchmark público: H barato", "Benchmark público: H caro")),
  format = "latex",
  booktabs = TRUE,
  caption = "Payoffs por papel no benchmark com informação pública",
  label = "tab:publicroles",
  align = c("l", "l", "l", "l", "r", "r", "r")
)
kableExtra::kable_styling(
  tab_public_roles,
  latex_options = c("HOLD_position", "scale_down"),
  font_size = 8
)
```

```{r tab-public-summary, results='asis'}
tab_public_summary <- knitr::kable(
  make_summary_table(c("Benchmark público: H barato", "Benchmark público: H caro")),
  format = "latex",
  booktabs = TRUE,
  caption = "Payoff esperado de um Estado fraco no benchmark público",
  label = "tab:publicsummary",
  align = c("l", "l", "l", "r")
)
kableExtra::kable_styling(tab_public_summary, latex_options = "HOLD_position")
```

Quando $o=0{,}10$, as duas regras entregam o mesmo payoff esperado,
$0{,}2275$, mas por distribuições diferentes. Maioria concentra mais no
proponente e em poucos parceiros; unanimidade distribui pagamentos entre todos
os não proponentes. Quando $o=0{,}35$, maioria exclui $H$ e o payoff
esperado de um fraco sobe para $0{,}25$; unanimidade mantém $H$ e reduz o
payoff para $0{,}1713$.

## Informação privada: screening versus pooling

Um exemplo simples mostra que o custo do atraso pode alterar a incidência.
Considere $m=4$, $\beta=0{,}75$, $\ell=0{,}05$, $h=0{,}15$ e
$p=0{,}115$. Os dois limites relevantes são

\[
p^*=0{,}1053,
\qquad
p_{S=P}=0{,}1277.
\]

Logo, unanimidade faz pooling, enquanto maioria ainda faz screening. Se $H$
é baixo, o screening majoritário passa; se $H$ é alto, a proposta falha e
os fracos recebem a continuação.

```{r tab-private-summary, results='asis'}
tab_private_summary <- knitr::kable(
  make_summary_table("Privado: p = 0.115"),
  format = "latex",
  booktabs = TRUE,
  caption = "Exemplo privado: payoff esperado por tipo de H",
  label = "tab:privatesummary",
  align = c("l", "l", "l", "r")
)
kableExtra::kable_styling(tab_private_summary, latex_options = "HOLD_position")
```

Para o tipo baixo, unanimidade menos maioria é

\[
-\frac{\beta(h-\ell)}m=-0{,}0188.
\]

Os fracos financiam o pagamento do limiar alto. Para o tipo alto, porém,

\[
\frac{1-\beta(1+h)}m=0{,}0344>0.
\]

Unanimidade pode beneficiar os fracos nesse estado porque evita o atraso
produzido pelo screening majoritário. Antes de observar o tipo de $H$, basta
ponderar os dois valores por $1-p$ e $p$.

# Extensão com agenda de H

## Fórmula geral

Na data $A$, $H$ é o proponente. Sob maioria, uma proposta aprovada compra
$k$ fracos. Sob uma loteria simétrica,

\[
\Pr(j\text{ incluído}\mid\text{passagem})=\frac{k}{m},
\qquad
\Pr(j\text{ excluído}\mid\text{passagem})=\frac{m-k}{m}.
\]

Para cada tipo $\theta\in\{\ell,h\}$,

\[
V_{W,\theta}^{A,M}
=
\Pr(A\mid\theta)\frac{k}{m}
E[x_j\mid j\in K,A,\theta]
+
\Pr(D\mid\theta)\beta V_{W,\theta}^{B,M},
\tag{2}
\]

onde $A$ indica acordo e $D$, atraso. Sob unanimidade, todo fraco é
incluído quando há acordo:

\[
V_{W,\theta}^{A,U}
=
\Pr(A\mid\theta)E[x_j\mid A,\theta]
+
\Pr(D\mid\theta)\beta V_{W,\theta}^{B,U}.
\tag{3}
\]

Finalmente,

\[
V_W^{A,g}=(1-p)V_{W,\ell}^{A,g}+pV_{W,h}^{A,g}.
\tag{4}
\]

## Informação pública

Sob unanimidade, todo fraco recebe

\[
r_U(o)=\frac{\beta(1-\beta o)}m.
\]

Sob maioria, um fraco incluído recebe o mesmo valor quando $o\leq1/m$,
recebe $\beta/m$ quando $1/m<o<o_M^*$, e entra na continuação quando
$o>o_M^*$, onde

\[
o_M^*=\frac1\beta-\frac{k}{m}.
\]

```{r tab-agenda-public, results='asis'}
tab_agenda_public <- knitr::kable(
  make_summary_table(c(
    "Agenda pública: H barato",
    "Agenda pública: H intermediário",
    "Agenda pública: H caro e atraso"
  )),
  format = "latex",
  booktabs = TRUE,
  caption = "Payoff esperado de um Estado fraco na extensão pública",
  label = "tab:agendapublic",
  align = c("l", "l", "l", "r")
)
kableExtra::kable_styling(tab_agenda_public, latex_options = "HOLD_position")
```

```{r fig-agenda-public, fig.cap='Payoff esperado de um Estado fraco na extensão de agenda com informação pública. Maioria usa uma coalizão simétrica de tamanho k; unanimidade inclui todos. Para o = 0,80, maioria induz atraso e o payoff inclui a continuação descontada.', out.width='92%'}
knitr::include_graphics(normalizePath(
  "output/figures/beneficios_estados_fracos_agenda_publica.png",
  mustWork = TRUE
), rel_path = FALSE)
```

Os três pontos ilustram mecanismos distintos:

- $o=0{,}10$: o preço de um incluído é igual nas duas regras, mas
  unanimidade inclui todos;
- $o=0{,}35$: um incluído na coalizão majoritária recebe mais, porém metade
  dos fracos recebe zero; unanimidade distribui um pagamento menor a todos;
- $o=0{,}80$: maioria induz atraso, preservando a possibilidade de um fraco
  ser proponente na continuação; unanimidade fecha acordo imediato, mas paga
  apenas $0{,}0630$ a cada fraco.

## Informação privada

Sob maioria, condicionalmente a uma proposta com posterior $\mu$ e
continuação selecionada $\chi(\mu)$, o preço de um voto fraco é

\[
r_\chi(\mu)=\beta c_\chi(\mu).
\]

$H$ paga $r_\chi(\mu)$ a $k$ fracos, paga zero aos demais e conserva
$1-kr_\chi(\mu)$. Se a proposta é rejeitada, não existe coalizão vencedora
na data $A$; cada fraco recebe sua continuação condicionada ao tipo.

Sob unanimidade, não há excluídos numa proposta aprovada. No representante
canônico, cada fraco recebe

\[
a=\frac{\beta(1-\beta\ell)}m
\quad\text{em posterior zero},
\qquad
b=\frac{\beta(1-\beta h)}m
\quad\text{em posterior alto}.
\]

A correspondência completa também admite propostas assimétricas acima desses
pisos; por isso, os valores abaixo são exemplos canônicos, não uma seleção
global da correspondência.

```{r tab-agenda-private, results='asis'}
tab_agenda_private_data <- make_role_table("Agenda privada: propostas canônicas")
tab_agenda_private_data$Cenário <- NULL
tab_agenda_private_data$Tipo <- NULL
tab_agenda_private <- knitr::kable(
  tab_agenda_private_data,
  format = "latex",
  booktabs = TRUE,
  caption = "Exemplos canônicos de pagamentos aos fracos na extensão privada",
  label = "tab:agendaprivate",
  align = c("l", "l", "r", "r", "r")
)
kableExtra::kable_styling(
  tab_agenda_private,
  latex_options = c("HOLD_position", "scale_down"),
  font_size = 9
)
```

Com $m=4$, $\beta=0{,}90$, $\ell=0{,}10$ e $h=0{,}35$:

- uma continuação majoritária de exclusão produz preço $0{,}2250$, mas cada
  fraco só tem probabilidade $1/2$ de ser comprado;
- uma continuação majoritária de pooling produz preço $0{,}1541$, novamente
  com probabilidade $1/2$ de inclusão;
- unanimidade inclui todos e paga $0{,}2047$ em posterior zero ou $0{,}1541$
  em posterior alto.

# Interpretação

A decomposição por papéis revela um conflito distributivo que desaparece
quando se olha apenas para o payoff do hegemon:

- **proponente fraco:** normalmente prefere maioria, pois conserva o residual
  depois de comprar menos votos;
- **fraco incluído pela maioria:** pode receber um preço de voto maior que sob
  unanimidade;
- **fraco excluído pela maioria:** prefere unanimidade sempre que esta lhe
  oferece um pagamento positivo;
- **fraco na continuação:** pode beneficiar-se do atraso porque recupera a
  probabilidade de propor ou integrar a próxima coalizão.

Assim, “benefício para os Estados fracos” não tem necessariamente um único
sinal. A regra redistribui entre papéis. O payoff *ex ante* de um fraco
simétrico é obtido diretamente pelas probabilidades desses papéis, sem nova
solução do jogo.

# Limites e status

Esta nota mantém quatro limites importantes:

1. usa o representante simétrico com reconhecimento e coalizões uniformes;
2. preserva as células vazias da correspondência original;
3. não transforma exemplos canônicos da extensão privada em seleção universal;
4. não introduz entrada, custo de participação ou heterogeneidade entre os
   Estados fracos.

O resultado é uma extensão de interpretação e contabilidade de payoffs. Uma
incorporação ao manuscrito exigiria uma etapa separada de derivação, revisão
independente e autorização editorial.

# Reprodutibilidade

Os exemplos foram calculados pelo script
`scripts/compute_beneficios_estados_fracos.R`. Ele produz:

- `output/tables/beneficios_estados_fracos_papeis.csv`;
- `output/tables/beneficios_estados_fracos_resumos.csv`;
- `output/tables/beneficios_estados_fracos_parametros.csv`;
- `output/figures/beneficios_estados_fracos_agenda_publica.png`.

O script verifica probabilidades, não negatividade, identidades analíticas e
os limites que sustentam o exemplo privado de screening versus pooling.
