---
title: "Comparação de figuras candidatas — v5 (sem BP)"
date: "2026-04-27"
output:
  bookdown::pdf_document2:
    toc: false
    latex_engine: xelatex
    number_sections: false
header-includes:
  - \usepackage{float}
  - \usepackage{caption}
  - \captionsetup{font=small, labelfont=bf}
fontsize: 11pt
geometry: margin=2cm
mainfont: Times New Roman
---

```{r setup, include=FALSE}
knitr::opts_chunk$set(echo = FALSE, message = FALSE, warning = FALSE, fig.pos = "H")
source("../scripts/model_functions.R")
```

# Objetivo

Com a remoção de Bayesian Persuasion do corpo do paper, a antiga Figura 4 (heatmap de regiões de preferência a $p = 0.05$, baseado em concavificação) não funciona mais. Precisamos de figura(s) que comuniquem a Proposition (Institutional classification): $U \succ M$ iff $p \in E_U$; $M \succ U$ iff $p \in E_M \setminus E_U$; $U \sim M$ iff $p \notin E_M$.

Abaixo estão quatro candidatas. Todas usam os parâmetros do Example ($N=5$, $r=1.5$, $\alpha=0.3$, $\beta=0.9$).

\newpage

# Candidata 1: Heatmap de $\tau(U)$ (design atual no v5)

```{r fig-heatmap, fig.width=9, fig.height=4.5, fig.cap="Unanimity entry threshold $\\tau(U)$ across parameters. Lower values (blue) mean unanimity is viable for a wider range of priors; higher values (red) mean the set of priors at which unanimity can sustain entry is narrower, expanding majority's scope advantage. White: $\\alpha \\geq 1/r$ (outside the model domain). Dashed line: $\\alpha^*$, below which Theorem 1 guarantees conditional dominance at every belief. Left: $r$ vs $\\alpha$ plane ($\\beta=0.9$, $N=5$, $c=0.1$). Right: $\\beta$ vs $r$ plane ($\\alpha=0.3$, $N=5$, $c=0.1$)."}

compute_tau <- function(r, alpha, N, beta, c, rule = "U") {
  vw_fn <- if (rule == "U") VW_R1_unanimity else VW_R1_majority
  lo <- 0.001; hi <- 1
  vw_hi <- tryCatch(vw_fn(r, alpha, hi, N, beta), error = function(e) NA)
  if (is.na(vw_hi) || vw_hi < c) return(NA)
  vw_lo <- tryCatch(vw_fn(r, alpha, lo, N, beta), error = function(e) NA)
  if (is.na(vw_lo)) return(NA)
  if (vw_lo >= c) return(lo)
  for (iter in 1:50) {
    mid <- (lo + hi) / 2
    vw_mid <- tryCatch(vw_fn(r, alpha, mid, N, beta), error = function(e) NA)
    if (is.na(vw_mid)) { hi <- mid; next }
    if (vw_mid >= c) hi <- mid else lo <- mid
  }
  return((lo + hi) / 2)
}

alpha_star_fn <- function(N, beta) {
  q <- floor(N/2) + 1
  beta * (q - 1) / (N * (N - 1) - beta * (N^2 - N - q + 1))
}

N <- 5; beta_val <- 0.9; c_val <- 0.1
a_star_val <- alpha_star_fn(N, beta_val)

rs <- seq(1.1, 3, by = 0.05)
alphas <- seq(0.01, 0.48, by = 0.01)

par(mfrow = c(1, 2), mar = c(4, 4, 2.5, 1))

mat1 <- matrix(NA, length(rs), length(alphas))
for (i in seq_along(rs))
  for (j in seq_along(alphas))
    if (alphas[j] < 1/rs[i])
      mat1[i, j] <- tryCatch(compute_tau(rs[i], alphas[j], N, beta_val, c_val, "U"),
                              error = function(e) NA)

image(rs, alphas, mat1,
      col = colorRampPalette(c("steelblue4", "steelblue2", "lightyellow",
                                "firebrick2", "firebrick4"))(100),
      xlab = "r (type gap)", ylab = expression(alpha),
      main = expression(paste(beta, "=0.9, N=5, c=0.1")), las = 1)
curve(1/x, from = 1.1, to = 3, add = TRUE, lty = 2, lwd = 1.5)
abline(h = a_star_val, lty = 3, lwd = 1.5, col = "gray40")
legend("topright",
       c(expression(alpha == 1/r ~ " (model boundary)"),
         expression(alpha^"*" ~ " (Thm 1 threshold)")),
       lty = c(2, 3), lwd = 1.5, col = c("black", "gray40"),
       cex = 0.55, bg = "white")
mtext("White = outside model domain", side = 1, line = -1, adj = 0.98, cex = 0.5, col = "gray40")

betas <- seq(0.5, 0.99, by = 0.01)
mat2 <- matrix(NA, length(betas), length(rs))
for (i in seq_along(betas))
  for (j in seq_along(rs))
    if (0.3 < 1/rs[j])
      mat2[i, j] <- tryCatch(compute_tau(rs[j], 0.3, N, betas[i], c_val, "U"),
                              error = function(e) NA)

image(betas, rs, mat2,
      col = colorRampPalette(c("steelblue4", "steelblue2", "lightyellow",
                                "firebrick2", "firebrick4"))(100),
      xlab = expression(beta), ylab = "r",
      main = expression(paste(alpha, "=0.3, N=5, c=0.1")), las = 1)
legend("topleft",
       c(expression(paste("Blue: low ", tau(U))),
         expression(paste("Red: high ", tau(U)))),
       fill = c("steelblue4", "firebrick4"), cex = 0.5, bg = "white")
```

**O que mostra:** comparative statics de $\tau(U)$ em duas dimensões de parâmetros. Azul = unanimidade viável para muitos priors; vermelho = unanimidade viável apenas para priors altos. Problema: vermelho abaixo de $\alpha^*$ não significa que maioria é melhor — significa que unanimidade é ótima mas tem escopo estreito. A cor pode enganar.

\newpage

# Candidata 2: Curvas $V_W$ sob cada regra

```{r fig-vw-curves, fig.width=7, fig.height=5, fig.cap="Weak-state expected payoff under majority ($V_W^{R1}(p, M)$, orange) and unanimity ($V_W^{R1}(p, U)$, blue) as a function of the prior. Because unanimity gives the hegemon a higher conditional payoff (Theorem 1), weak states receive less, so $V_W(p, U) < V_W(p, M)$ at every interior belief. Any horizontal entry cost $c$ defines the entry sets: $E_R = \\{p : V_W(p, R) \\geq c\\}$. Since the unanimity curve is everywhere below the majority curve, $E_U \\subseteq E_M$: majority can sustain entry at every prior where unanimity can, and at some where unanimity cannot. Dashed horizontal lines illustrate four entry cost levels. Parameters: $N=5$, $r=1.5$, $\\alpha=0.3$, $\\beta=0.9$."}

ps <- seq(0.001, 0.999, by = 0.002)
vw_U <- sapply(ps, function(p) VW_R1_unanimity(1.5, 0.3, p, 5, 0.9))
vw_M <- sapply(ps, function(p) VW_R1_majority(1.5, 0.3, p, 5, 0.9))

par(mar = c(4.5, 4.5, 1, 1))
plot(ps, vw_M, type = "l", col = "#E6550D", lwd = 2.5,
     xlab = expression(paste("Prior belief  ", p)),
     ylab = expression(V[W]^{R1}(p, R)),
     ylim = range(c(vw_U, vw_M), na.rm = TRUE), las = 1)
lines(ps, vw_U, col = "#3182BD", lwd = 2.5)

# Shade the gap
polygon(c(ps, rev(ps)), c(vw_M, rev(vw_U)),
        col = adjustcolor("orange", alpha.f = 0.1), border = NA)

# Entry cost lines
c_vals <- c(0.05, 0.10, 0.14, 0.20)
c_cols <- c("gray70", "gray55", "gray40", "gray25")
for (k in seq_along(c_vals)) {
  abline(h = c_vals[k], lty = 3, col = c_cols[k], lwd = 1)
  text(0.02, c_vals[k] + 0.004, bquote(c == .(c_vals[k])),
       cex = 0.65, col = c_cols[k], adj = 0)
}

# Curve labels
text(0.75, vw_M[375] + 0.008, expression(V[W](p, M)), col = "#E6550D", cex = 0.85, font = 2)
text(0.75, vw_U[375] - 0.008, expression(V[W](p, U)), col = "#3182BD", cex = 0.85, font = 2)

# Gap annotation
mid_idx <- 250
arrows(0.5, vw_U[mid_idx] + 0.002, 0.5, vw_M[mid_idx] - 0.002,
       length = 0.05, code = 3, lwd = 1.2, col = "gray30")
text(0.56, mean(c(vw_U[mid_idx], vw_M[mid_idx])),
     "Entry gap", cex = 0.6, col = "gray30", adj = 0)

legend("topleft",
       c("Majority", "Unanimity", "Entry cost c"),
       col = c("#E6550D", "#3182BD", "gray40"),
       lwd = c(2.5, 2.5, 1), lty = c(1, 1, 3),
       cex = 0.7, bg = "white")
```

**O que mostra:** o mecanismo de entry diretamente. O gap entre as curvas é a consequência de Theorem 1 + budget identity: unanimidade dá mais a H, logo sobra menos para W. As linhas horizontais $c$ definem $E_U$ e $E_M$ sem fixar nenhum $c$ específico — o leitor vê que para qualquer $c$, $E_U \subseteq E_M$. Esta figura "normaliza $c$ fora" das equações: $c$ vira um parâmetro visual, não um valor fixo.

\newpage

# Candidata 3: Barras de classificação 1D

```{r fig-bars, fig.width=7, fig.height=3.5, fig.cap="Institutional classification across prior beliefs for varying entry costs ($N=5$, $r=1.5$, $\\alpha=0.3$, $\\beta=0.9$). Blue: unanimity dominates ($p \\in E_U$). Orange: majority dominates through wider entry ($p \\in E_M \\setminus E_U$). Gray: neither rule sustains entry ($p \\notin E_M$). As entry costs rise, the unanimity entry threshold $\\tau(U)$ increases, expanding majority's scope advantage. But this advantage is entirely through the entry channel: conditional on participation, unanimity strictly dominates at every belief (Theorem 1). Percentages show the fraction of the prior space in each regime."}

costs <- c(0.05, 0.10, 0.14, 0.20)
col_U    <- "#3182BDCC"
col_M    <- "#E6550DCC"
col_none <- "gray85"

par(mar = c(4, 5, 1, 1))
plot(NULL, xlim = c(0, 1), ylim = c(0.5, length(costs) + 0.5),
     xlab = expression(paste("Prior belief  ", p)),
     ylab = "", yaxt = "n")

for (i in seq_along(costs)) {
  cc <- costs[i]
  tau_m <- compute_tau(1.5, 0.3, 5, 0.9, cc, "M")
  tau_u <- compute_tau(1.5, 0.3, 5, 0.9, cc, "U")
  if (is.na(tau_m)) tau_m <- 1
  if (is.na(tau_u)) tau_u <- 1

  rect(0, i - 0.3, tau_m, i + 0.3, col = col_none, border = NA)
  if (tau_u > tau_m)
    rect(tau_m, i - 0.3, tau_u, i + 0.3, col = col_M, border = NA)
  if (tau_u < 1)
    rect(tau_u, i - 0.3, 1, i + 0.3, col = col_U, border = NA)

  rect(0, i - 0.3, 1, i + 0.3, col = NA, border = "black", lwd = 0.5)

  if (tau_m > 0.01 & tau_m < 0.99) {
    segments(tau_m, i - 0.35, tau_m, i + 0.35, lwd = 1.5)
    text(tau_m, i + 0.42, expression(tau(M)), cex = 0.5)
  }
  if (tau_u > 0.01 & tau_u < 0.99) {
    segments(tau_u, i - 0.35, tau_u, i + 0.35, lwd = 1.5)
    text(tau_u, i + 0.42, expression(tau(U)), cex = 0.5)
  }

  pct_U <- round((1 - tau_u) * 100)
  pct_M <- round((tau_u - tau_m) * 100)
  if (pct_U > 8) text((tau_u + 1)/2, i, paste0(pct_U, "%"),
                       cex = 0.6, col = "white", font = 2)
  if (pct_M > 8) text((tau_m + tau_u)/2, i, paste0(pct_M, "%"),
                       cex = 0.6, col = "white", font = 2)

  axis(2, at = i, labels = bquote(c == .(cc)), las = 1, tick = FALSE)
}

legend("bottomright",
       legend = c(expression(p %in% E[U] ~ ": U dominates (Thm 1)"),
                  expression(p %in% E[M] ~ "\\" ~ E[U] ~ ": M dominates (entry)"),
                  expression(p %notin% E[M] ~ ": neither forms")),
       fill = c(col_U, col_M, col_none),
       border = "black", cex = 0.55, bg = "white")
```

**O que mostra:** a Proposition visualizada diretamente. Cada barra é o espaço de priors $[0,1]$ particionado nos 3 regimes, para um valor de $c$. Correspondência 1:1 com o resultado formal. Mostra como $c$ controla o escopo de cada regime.

\newpage

# Candidata 4: Curvas $V_W$ + barras (combinação)

Usar Candidata 2 como Figura 4a (setup: mostra o mecanismo) e Candidata 3 como Figura 4b (payoff: mostra a classificação). A Candidata 2 explica *por que* $E_U \subseteq E_M$; a Candidata 3 mostra *o que* isso implica.

A Candidata 1 (heatmap de $\tau(U)$) poderia ser mantida se quisermos mostrar comparative statics em $(r, \alpha, \beta)$, mas corre risco de confundir o leitor.

# Resumo

| Candidata | Mostra | Leitura rápida | Risco de confusão | Comparative statics |
|-----------|--------|----------------|--------------------|---------------------|
| 1 (heatmap $\tau(U)$) | Escopo de U em $(r,\alpha)$ e $(\beta,r)$ | Média | **Alto** (vermelho $\neq$ M melhor) | $(r, \alpha, \beta)$ |
| 2 (curvas $V_W$) | Mecanismo de entry gap | **Alta** | Baixo | Implícito via $c$ |
| 3 (barras 1D) | Classificação institucional | **Alta** | **Nenhum** | $c$ |
| 4 (2 + 3) | Mecanismo + classificação | Alta | Nenhum | $c$ |
